臺灣高雄地方法院刑事判決　　　　　　　94年度重訴字第34號
公　訴　人　臺灣高雄地方法院檢察署檢察官
被　　　告　Ｂ○○
上列被告因偽造文書等案件，經檢察官提起公訴（九十四年度偵
字第七五七０號），本院改依簡式審判程序審理，判決如下：
    主  文
Ｂ○○連續意圖為自己不法之所有，而侵占對於業務上所持有之
物，處有期徒刑壹年陸月。緩刑肆年，緩刑期內付保護管束。
    事  實
一、Ｂ○○係高雄市第二信用合作社（以下簡稱高雄二信）明誠
    分社助理員，負責該分社之代收票據、支票存款等業務，為
    從事業務之人。詎Ｂ○○因投資股票需要資金周轉，竟基於
    意圖為自己不法所有及明知為不實事項，而登載於業務上作
    成文書之概括犯意，自民國九十二年十一月四日起，至九十
    三年五月十日止，連續於附表一所示之時間，利用附表一所
    示之客戶交付支票與高雄二信明誠分社代收、而執票人依規
    定不得於票據交換當天動用票據款項此一職務上之機會，待
    代收票款匯入如附表一所列之人帳戶後，先將「市內、市外
    票退票」、「錯帳」、「轉帳取款」等不實事項，輸入高雄
    二信明誠分社電腦系統中關於各該客戶帳戶資料之電磁紀錄
    內，而於各該筆款項被註記「市內、市外票退票」、「錯帳
    」、「轉帳取款」後，未經客戶同意之情形下，將各該筆款
    項轉至其所有之高雄二信明誠分社帳戶（帳號：０三六四九
    七號）或不知情之黃○○所有之高雄二信明誠分社帳戶（帳
    號：０四一三九四號），將該等款項予以侵占入己，作為股
    票交易之資金，或轉匯入期間曾遭Ｂ○○侵占使用之客戶帳
    戶內，以掩飾其先前之挪用行為不被發現，足生損害於各該
    客戶及高雄二信對客戶交易資料管理之正確性。另Ｂ○○並
    自九十二年十一月十一日起，至九十三年三月三十一日止，
    承前開概括犯意，於附表二所示之時間，連續利用附表二所
    列之客戶（其中萬通商業銀行北高雄分行因合併關係，改制
    為中國信託商業銀行十全分行，下稱中信銀十全分行）將支
    票交付與高雄二信明誠分社代收之機會，未依規定在高雄二
    信明誠分社之電腦系統中輸入正確之客戶帳戶，反以前開Ｂ
    ○○及黃○○之高雄二信明誠分社帳戶帳號代之，而將此不
    實事項登載於高雄二信明誠分社電腦系統之電磁紀錄內，使
    該等票款因而直接匯入Ｂ○○或黃○○前開帳戶內，予以侵
    占入己，作為股票交易之資金，或轉匯入至之前曾遭Ｂ○○
    侵占使用之客戶帳戶內，以掩飾其先前之挪用行為不被發現
    ，足生損害於各該客戶及高雄二信對業務資料管理之正確性
    。總計Ｂ○○以上開二種手法所侵占之金額達新臺幣（下同
    ）四億五千七百九十萬八千九百八十元（然嗣均將挪用之金
    額於各該客戶得動用之期間內返還）。嗣於九十三年二月三
    日，Ｂ○○為應付中信銀十全分行行員向其詢問託收票據金
    額異常之情時，竟基於偽造私文書並為行使之犯意，在未經
    高雄二信明誠分社經理楊美金之同意下，逕自盜用「高雄市
    第二信用合作社明誠分社」之印章而產生印文，偽造回覆中
    信銀十全分行查詢何以託收票款會有重複入帳情形之函文，
    並發文向中信銀十全分行行使，足生損害於高雄二信明誠分
    社及中信銀十全分行。又Ｂ○○並於不詳時間，承前開明知
    為不實事項，而登載於業務上作成文書之概括犯意，擅自更
    改高雄二信明誠分社客戶洪麗花之存摺電磁紀錄，將其挪用
    洪麗花款項之交易資料予以刪除，據以列印不實之客戶歷史
    交易明細於洪麗花之存摺內，並交付與洪麗花以為行使，足
    生損害於洪麗花及高雄二信對客戶交易資料管理之正確性。
    嗣於九十三年六月間，高雄二信明誠分社實施專案稽核時，
    發現上情，並將查核結果送法務部調查局高雄市調查處調查
    。
二、案經法務部調查局高雄市調查處移送臺灣高雄地方法院檢察
    署檢察官偵查起訴。
    理  由
壹、程序方面：按本件被告Ｂ○○所犯係死刑、無期徒刑、最輕
    本刑為三年以上有期徒刑以外之罪，其於準備程序就前揭被
    訴事實為有罪之陳述，經受命法官告知簡式審判程序之旨，
    並聽取其與公訴人之意見後，本院認無不得或不宜改依簡式
    審判程序進行之處，爰依刑事訴訟法第二百七十三條之一第
    一項，裁定本件由本院進行簡式審判程序，合先敘明。
貳、實體方面
一、前揭犯罪事實，業據被告Ｂ○○於本院審理中坦承不諱，核
    與證人即票款遭被告挪用之高雄二信客戶Ｃ○○、戌○○、
    未○○（立弘企業行即蔡連進帳戶之實際使用者）、Ｄ○○
    、宇○○、己○○、癸○○、Ａ○○、丑○○○（並為寅○
    ○帳戶之實際使用者）、地○○、辰○○（庚○○帳戶之實
    際使用者）於調查局人員詢問中之陳述內容（見調查局卷第
    二三至七八頁）、證人即高雄二信人員徐森川、證人即臺灣
    中小企業銀行博愛分行人員申玉蓮、證人即華南商業銀行北
    高雄分行人員盧美吟、證人即中信銀十全分行人員曾貴蘭於
    調查局人員詢問中之陳述內容（見調查局卷第九至十八頁）
    、證人即高雄二信人員子○○於檢查事務官詢問中之陳述內
    容（見偵一卷第十五、十六、十九至二一頁）相符，並有被
    告偽造之高雄二信明誠分社九十三年二月三日致中信銀十全
    分行函文影本（見調查局卷第八頁）、Ｃ○○、戌○○（卯
    ○○○○○○）、蔡連進（立宏企業行）、Ｄ○○（澧洲工
    程有限公司）、宇○○（樺順營造股份有限公司）、己○○
    、癸○○、地○○、庚○○等人之高雄二信存摺影本（見調
    查局卷第二七、三十、三五、四十、四一、四七、五二、五
    六、七十、七一、七七頁）、被告及黃○○前開高雄二信帳
    戶往來明細（見調查局卷第八一至八五、第八九至九八頁）
    、高雄二信明誠分社製作整理之被挪用明細資料（見偵一卷
    第二二至五六頁）、高雄二信歷史交易查詢明細表（含存摺
    存款取款、存款憑條、各式傳票）在卷可稽（上開被告以外
    之人於審判外所為之言詞或書面陳述，因本件已改行簡式審
    判程序，依刑事訴訟法第一百五十九條第二項之規定，應具
    有證據能力），則被告前開自白顯與事實相符，堪以採信。
    本件事證明確，被告上開犯行，洵堪認定。
二、查被告Ｂ○○受僱於高雄二信，負責高雄二信明誠分社代收
    票據、支票存款等業務，為從事業務之人，而前開高雄二信
    明誠分社電腦系統中之電磁紀錄，係用以表示該分社客戶之
    帳戶資料，且係被告業務上所作成，依刑法第二百二十條第
    二項規定以文書論之文書，是核被告利用職務上之機會，侵
    占業務上所持有如附表所示款項之所為，係犯刑法第三百三
    十六條第二項之業務侵占罪；其登載不實事項於高雄二信明
    誠分社客戶帳戶資料之電磁紀錄內並為行使之所為，係犯同
    法第二百十六條、第二百二十條第二項、第二百十五條之行
    使業務上準文書登載不實罪；其偽造高雄二信明誠分社致中
    信銀十全分行函後並為行使之所為，係犯同法第二百十六條
    、第二百十條之行使偽造私文書罪。被告盜蓋「高雄市第二
    信用合作社明誠分社」印章之犯行，係屬偽造私文書之部分
    行為，應為偽造私文書之犯行所吸收，而其偽造私文書、登
    載不實事項於業務上作成之準文書後，復持以行使，其偽造
    之低度行為，應為行使之高度行為所吸收，均不另論罪。被
    告先後多次業務侵占犯行，時間緊接，犯罪構成要件相同，
    顯係基於概括犯意為之，應依連續犯之規定論以一罪，並加
    重其刑。被告前開所犯業務侵占、行使偽造私文書與行使業
    務上登載不實準文書等罪間，有方法結果之牽連關係，應依
    刑法第五十五條規定，從一重之業務侵占罪處斷。起訴意旨
    雖認被告於本案中有自首情事，然查，被告首次至法務部調
    查局高雄市調查處（下稱高雄市調處）製作筆錄之時間，係
    於九十三年九月十四日，而本件證人徐森川則早於同年七月
    十三日，已曾至高雄市調處製作調查筆錄，筆錄中並明確提
    及被告前開犯行，而高雄市調處亦於被告製作第一次調查筆
    錄前，展開相關之偵查作為，如調取被告及黃○○前揭高雄
    二信帳戶資料、高雄二信受害客戶基本資料、通知該等受害
    客戶及證人申玉蓮、盧美吟至高雄市調處製作調查筆錄等，
    是被告雖於九十三年九月十四日之調查筆錄中，表示係前來
    自首云云，惟在此之前，屬於犯罪偵查機關之高雄市調處顯
    已發覺犯罪事實及犯罪人，故被告於本案中，尚無自首情事
    ，併此敘明。爰審酌被告擔任高雄二信明誠分社員工，為貪
    圖一己不法利益，竟違反職務上之誠實原則，利用職務之便
    ，侵占業務上所經手之款項而予以挪用，所為實無可取，且
    其挪用前開款項之時間長達七月、次數多達一千零十九筆、
    金額則達四億五千七百九十萬八千九百八十元，犯罪情節難
    認輕微，惟念及其犯後坦承犯行，並主動配合偵查，態度良
    好，且前無任何前科紀錄，有本院被告院內索引卡紀錄表、
    臺灣高等法院被告前案紀錄表在卷可按，素行尚非不良，復
    參以其所侵占挪用之金額雖高，然僅限於短期周轉或掩飾其
    先前侵占犯行使用，而最終並均將挪用之金額於客戶得動用
    之期間內返還，未對他人造成實質之損害等一切情狀，量處
    如主文所示之刑，以資懲儆。末查被告素行良好，前未曾犯
    罪受有期徒刑以上刑之宣告，已如前述，且犯後坦承犯行，
    而於本院審理中顯露深切悔意，並僅因一時短於思慮，致觸
    犯本件犯行，經此刑之宣告後，應知警惕而信無再犯之虞，
    因認暫不執行其刑為當，故併予以宣告緩刑四年，且為免被
    告於緩刑期間犯罪，爰於緩刑期間內併付保護管束，以啟自
    新。被告偽造之高雄二信明誠分社九十三年二月三日致中信
    銀十全分行函上，因被告盜用「高雄市第二信用合作社明誠
    分社」印章所產生之印文一枚，公訴人認應依刑法第二百十
    九條之規定予以宣告沒收，然按，刑法第二百十九條所定不
    問屬於犯人與否沒收之者，以偽造之印章、印文或署押為限
    ，盜用者不在其列，最高法院著有四十八年臺上字第一五三
    三號判例可資參照，是公訴人於此容有誤認，而本件被告偽
    造之前開函文，非屬被告所有，爰不為沒收之宣告，附此敘
    明。
三、公訴意旨另以：被告於偽造前開高雄二信明誠分社九十三年
    二月三日致中信銀十全分行函時，尚有未經高雄二信明誠分
    社代理副理林淑娟之同意，盜蓋「副理」戳印而產生印文，
    因認此部分被告亦涉有盜用印章犯行，而屬被告前開偽造私
    文書犯行之一部。按刑法第二百十七條規定所稱之「印章」
    、「印文」，係指用以代表印章、印文名義人人格之同一性
    ，足以藉其認證該名義人本人意思表示之確實性者而言，若
    不具備此一特性，自難認係此規定所謂之「印章」、「印文
    」。查被告於偽造上開高雄二信明誠分社九十三年二月三日
    致中信銀十全分行函過程中，雖有盜蓋「副理」戳印而產生
    印文之情，然該「副理」戳印僅係一般之木頭戳章（此業據
    被告於本院審理中供述明確），而其內容則僅是某一職位之
    名稱，尚難用以表彰人格之同一性，而得以認證特定人意思
    表示之確實性，揆諸前開說明，尚非刑法第二百十七條規定
    所稱之「印章」、「印文」，自無由以該罪相繩，惟此部分
    若成立犯罪，依公訴意旨所示，亦屬被告前開偽造私文書犯
    行之一部，故不另為無罪之諭知，附此敘明。
四、被告於前開挪用客戶款項之過程中，雖有著手製作各式傳票
    及偽造存摺存款取款、存款憑條留存，預供日後若遭查核時
    得為使用之情形，然依卷附被告製作之各式傳票及存摺存款
    取款、存款憑條所示，該等各式傳票及存摺存款取款、存款
    憑條，均僅記載各該客戶之帳號、戶名、出入款項之金額及
    時間，惟該等各式傳票上未見有何製票人名義之彰顯，及其
    後記帳員、出納、會計、主管等人員依序層核之情形，而該
    等存摺存款取款、存款憑條上，亦未有各該客戶之簽章，是
    尚難認上開文書已經製作完成，又前開刑法第二百十五條、
    第二百十條之罪，並未有處罰未遂犯之規定，是被告前開製
    作各式傳票及偽造存摺存款取款、存款憑條而未遂之行為，
    尚難以上揭二罪相繩，附此敘明。又前開各式傳票，雖屬商
    業會計法所稱會計憑證中之記帳憑證，然被告尚未完成前開
    各式傳票之製作，業如前述，而商業會計法第七十一條之規
    定，同未處罰未遂犯，且被告亦非該條規定所欲處罰之主體
    （商業負責人、主辦及經辦會計人員、依法受託代他人處理
    會計事務之人員），是被告尚無觸犯商業會計法第七十一條
    規定之情，亦併予敘明。
據上論斷，應依刑事訴訟法第二百七十三條之一第一項、第二百
九十九條第一項前段，刑法第五十六條、第二百十六條、第二百
十條、第二百二十條、第二百十五條、第三百三十六條第二項、
第五十五條、第七十四條第一款、第九十三條第一項，罰金罰鍰
提高標準條例第一條前段，判決如主文。
本案經檢察官乙○○到庭執行職務。
中　　華　　民　　國　　九十四　　年　九　月　二十三　日
                  刑事第五庭    審判長法　官 李嘉興
                                      法  官 楊筑婷
                                      法  官 陳君杰
以上正本證明與原本無異。
如不服本判決，應於判決送達後十日內，向本院提出上訴狀。
中　　華　　民　　國　　九十四　　年　九　月　二十三　日
                                      書記官 陳昱良
附錄本案論罪科刑法條：
刑法第二百十條
偽造、變造私文書，足以生損害於公眾或他人者，處五年以下有
期徒刑。
刑法第二百十五條
從事業務之人，明知為不實之事項，而登載於其業務上作成之文
書，足以生損害於公眾或他人者，處三年以下有期徒刑、拘役或
五百元以下罰金。
刑法第二百十六條
行使第二百十條至第二百十五條之文書者，依偽造、變造文書或
登載不實事項或使登載不實事項之規定處斷。
刑法第三百三十六條第二項
對於業務上所持有之物，犯前條第一項之罪者，處六月以上五年
以下有期徒刑，得併科三千元以下罰金。
附表一：
┌──┬────┬───────┬─────┬─────────────┐
│項次│ 被害人 │ 犯罪時間　　 │ 侵占金額 │　 被害人　　　　　　　　 │
│　　│ 帳號　 │　　　　　　　│新臺幣：元│　　　　　　　　　　　　　│
├──┼────┼───────┼─────┼─────────────┤
│ 1　│00000000│　92年11月04日│ 848,019　│華南商業銀行北高雄分行　　│
│ 2　│00000000│　92年11月04日│ 67,500　 │華南商業銀行北高雄分行　　│
│ 3　│00000000│　92年11月04日│ 27,600　 │華南商業銀行北高雄分行　　│
│ 4　│00000000│　92年11月07日│ 195,500　│華南商業銀行北高雄分行　　│
│ 5　│00000000│　92年11月07日│ 137,500　│華南商業銀行北高雄分行　　│
│ 6　│00000000│　92年11月07日│ 220,795　│華南商業銀行北高雄分行　　│
│ 7　│00000000│　92年11月11日│ 267,254　│華南商業銀行北高雄分行　　│
│ 8　│00000000│　92年11月19日│ 1,000,000│華南商業銀行北高雄分行　　│
│ 9　│00000000│　92年11月19日│ 284,891　│華南商業銀行北高雄分行　　│
│ 10 │00000000│　92年11月26日│ 450,000　│華南商業銀行北高雄分行　　│
│ 11 │00000000│　92年11月26日│ 300,000　│華南商業銀行北高雄分行　　│
│ 12 │00000000│　92年11月28日│ 207,000　│中國信託商業銀行十全分行　│
│ 13 │00000000│　92年11月28日│ 75,300　 │台灣中小企業銀行博愛分行　│
│ 14 │00000000│　92年12月01日│ 305,000　│華南商業銀行北高雄分行　　│
│ 15 │00000000│　92年12月02日│ 120,300　│華南商業銀行北高雄分行　　│
│ 16 │00000000│　92年12月02日│ 70,500　 │華南商業銀行北高雄分行　　│
│ 17 │00000000│　92年12月02日│ 129,400　│華南商業銀行北高雄分行　　│
│ 18 │00000000│　92年12月02日│ 804,720　│華南商業銀行北高雄分行　　│
│ 19 │00000000│　92年12月03日│ 364,984　│華南商業銀行北高雄分行　　│
│ 20 │00000000│　92年12月04日│ 37,000　 │華南商業銀行北高雄分行　　│
│ 21 │00000000│　92年12月04日│ 280,000　│華南商業銀行北高雄分行　　│
│ 22 │00000000│　92年12月04日│ 63,080　 │中國信託商業銀行十全分行　│
│ 23 │00000000│　92年12月04日│ 80,390　 │中國信託商業銀行十全分行　│
│ 24 │00000000│　92年12月17日│ 689,845　│華南商業銀行北高雄分行　　│
│ 25 │00000000│　92年12月18日│ 88,600　 │華南商業銀行北高雄分行　　│
│ 26 │00000000│　92年12月18日│ 438,991　│中國信託商業銀行十全分行　│
│ 27 │00000000│　92年12月19日│ 1,315,953│華南商業銀行北高雄分行　　│
│ 28 │00000000│　92年12月19日│ 300,000　│中國信託商業銀行十全分行　│
│ 29 │00000000│　92年12月22日│ 1,400,000│華南商業銀行北高雄分行　　│
│ 30 │00000000│　92年12月22日│ 58,910　 │華南商業銀行北高雄分行　　│
│ 31 │00000000│　92年12月22日│ 2,400　　│華南商業銀行北高雄分行　　│
│ 32 │00000000│　92年12月22日│ 25,000　 │華南商業銀行北高雄分行　　│
│ 33 │00000000│　92年12月22日│ 1,964　　│華南商業銀行北高雄分行　　│
│ 34 │00000000│　92年12月22日│ 16,380　 │華南商業銀行北高雄分行　　│
│ 35 │00000000│　92年12月22日│ 60,000　 │華南商業銀行北高雄分行　　│
│ 36 │00000000│　92年12月22日│ 25,280　 │台灣中小企業銀行博愛分行　│
│ 37 │00000000│　92年12月22日│ 21,440　 │台灣中小企業銀行博愛分行　│
│ 38 │00000000│　92年12月22日│ 78,310　 │台灣中小企業銀行博愛分行　│
│ 39 │00000000│　92年12月22日│ 13,750　 │台灣中小企業銀行博愛分行　│
│ 40 │00000000│　92年12月22日│ 19,300　 │台灣中小企業銀行博愛分行　│
│ 41 │00000000│　92年12月22日│ 164,654　│華南商業銀行北高雄分行　　│
│ 42 │00000000│　92年12月23日│ 448,000　│台灣中小企業銀行博愛分行　│
│ 43 │00000000│　92年12月23日│ 23,215　 │台灣中小企業銀行博愛分行　│
│ 44 │00000000│　92年12月23日│ 1,400,000│華南商業銀行北高雄分行　　│
│ 45 │00000000│　92年12月23日│ 37,700　 │華南商業銀行北高雄分行　　│
│ 46 │00000000│　92年12月24日│ 2,579,295│華南商業銀行北高雄分行　　│
│ 47 │00000000│　92年12月25日│ 1,649,421│台灣中小企業銀行博愛分行　│
│ 48 │00000000│　92年12月25日│ 375,198　│華南商業銀行北高雄分行　　│
│ 49 │00000000│　92年12月25日│ 777,526　│中國信託商業銀行十全分行　│
│ 50 │00000000│　92年12月26日│ 197,356　│華南商業銀行北高雄分行　　│
│ 51 │00000000│　92年12月26日│ 2,552,038│華南商業銀行北高雄分行　　│
│ 52 │00000000│　92年11月27日│ 572,250　│中國信託商業銀行十全分行　│
│ 53 │00000000│　92年11月27日│ 135,461　│中國信託商業銀行十全分行　│
│ 54 │00000000│　92年12月29日│ 3,045,918│華南商業銀行北高雄分行　　│
│ 55 │00000000│　92年12月29日│ 777,526　│中國信託商業銀行十全分行　│
│ 56 │00000000│　92年12月29日│ 3,045,918│華南商業銀行北高雄分行　　│
│ 57 │00000000│　92年12月30日│ 384,708　│中國信託商業銀行十全分行　│
│ 58 │00000000│　92年12月30日│ 180,380　│華南商業銀行北高雄分行　　│
│ 59 │00000000│　92年12月30日│ 1,973,901│中國信託商業銀行十全分行　│
│ 60 │00000000│　92年12月30日│ 37,400　 │華南商業銀行北高雄分行　　│
│ 61 │00000000│　92年12月30日│ 21,000　 │華南商業銀行北高雄分行　　│
│ 62 │00000000│　92年12月30日│ 60,000　 │華南商業銀行北高雄分行　　│
│ 63 │00000000│　92年12月31日│ 11,970　 │華南商業銀行北高雄分行　　│
│ 64 │00000000│　92年12月31日│ 12,000　 │華南商業銀行北高雄分行　　│
│ 65 │00000000│　92年12月31日│ 24,800　 │華南商業銀行北高雄分行　　│
│ 66 │00000000│　92年12月31日│ 5,400　　│華南商業銀行北高雄分行　　│
│ 67 │00000000│　92年12月31日│ 4,800　　│華南商業銀行北高雄分行　　│
│ 68 │00000000│　92年12月31日│ 16,290　 │華南商業銀行北高雄分行　　│
│ 69 │00000000│　92年12月31日│ 110,000　│華南商業銀行北高雄分行　　│
│ 70 │00000000│　92年12月31日│ 92,700　 │華南商業銀行北高雄分行　　│
│ 71 │00000000│　92年12月31日│ 16,600　 │華南商業銀行北高雄分行　　│
│ 72 │00000000│　92年12月31日│ 8,669　　│華南商業銀行北高雄分行　　│
│ 73 │00000000│　92年12月31日│ 8,500　　│華南商業銀行北高雄分行　　│
│ 74 │00000000│　92年12月31日│ 8,430　　│華南商業銀行北高雄分行　　│
│ 75 │00000000│　92年12月31日│ 24,450　 │華南商業銀行北高雄分行　　│
│ 76 │00000000│　92年12月31日│ 22,600　 │華南商業銀行北高雄分行　　│
│ 77 │00000000│　92年12月31日│ 149,457　│中國信託商業銀行十全分行　│
│ 78 │00000000│　92年12月31日│ 30,000　 │中國信託商業銀行十全分行　│
│ 79 │00000000│　92年12月31日│ 986,989　│宙○○　　　　　　　　　　│
│ 80 │00000000│　92年12月31日│ 900,000　│洪麗花　　　　　　　　　　│
│ 81 │00000000│　92年12月31日│ 1,550,000│毅尚有限公司　　　　　　　│
│ 82 │00000000│　92年12月31日│ 1,135,000│灃洲工程有限公司　　　　　│
│ 83 │00000000│　92年12月31日│ 360,000　│華南商業銀行北高雄分行　　│
│ 84 │00000000│　92年12月31日│ 179,457　│中國信託商業銀行十全分行　│
│ 85 │00000000│　93年01月02日│ 26,500　 │華南商業銀行北高雄分行　　│
│ 86 │00000000│　93年01月02日│ 166,700　│華南商業銀行北高雄分行　　│
│ 87 │00000000│　93年01月02日│ 20,000　 │華南商業銀行北高雄分行　　│
│ 88 │00000000│　93年01月02日│ 19,980　 │華南商業銀行北高雄分行　　│
│ 89 │00000000│　93年01月02日│ 10,400　 │華南商業銀行北高雄分行　　│
│ 90 │00000000│　93年01月02日│ 12,100　 │華南商業銀行北高雄分行　　│
│ 91 │00000000│　93年01月02日│ 66,400　 │華南商業銀行北高雄分行　　│
│ 92 │00000000│　93年01月02日│ 59,300　 │華南商業銀行北高雄分行　　│
│ 93 │00000000│　93年01月02日│ 43,450　 │華南商業銀行北高雄分行　　│
│ 94 │00000000│　93年01月02日│ 50,000　 │華南商業銀行北高雄分行　　│
│ 95 │00000000│　93年01月02日│ 61,226　 │華南商業銀行北高雄分行　　│
│ 96 │00000000│　93年01月02日│ 31,600　 │華南商業銀行北高雄分行　　│
│ 97 │00000000│　93年01月02日│ 18,600　 │華南商業銀行北高雄分行　　│
│ 98 │00000000│　93年01月02日│ 25,000　 │華南商業銀行北高雄分行　　│
│ 99 │00000000│　93年01月02日│ 122,000　│華南商業銀行北高雄分行　　│
│ 100│00000000│　93年01月02日│ 40,000　 │中國信託商業銀行十全分行　│
│ 101│00000000│　93年01月02日│ 9,240　　│中國信託商業銀行十全分行　│
│ 102│00000000│　93年01月02日│ 5,000　　│中國信託商業銀行十全分行　│
│ 103│00000000│　93年01月02日│ 1,360　　│中國信託商業銀行十全分行　│
│ 104│00000000│　93年01月02日│ 82,640　 │中國信託商業銀行十全分行　│
│ 105│00000000│　93年01月02日│ 36,000　 │中國信託商業銀行十全分行　│
│ 106│00000000│　93年01月02日│ 850,000　│中國信託商業銀行十全分行　│
│ 107│00000000│　93年01月02日│ 110,990　│中國信託商業銀行十全分行　│
│ 108│00000000│　93年01月02日│ 379,080　│中國信託商業銀行十全分行　│
│ 109│00000000│　93年01月02日│ 100,000　│中國信託商業銀行十全分行　│
│ 110│00000000│　93年01月02日│ 100,000　│中國信託商業銀行十全分行　│
│ 111│00000000│　93年01月02日│ 6,000　　│中國信託商業銀行十全分行　│
│ 112│00000000│　93年01月02日│ 17,270　 │中國信託商業銀行十全分行　│
│ 113│00000000│　93年01月02日│ 10,000　 │中國信託商業銀行十全分行　│
│ 114│00000000│　93年01月02日│ 31,810　 │中國信託商業銀行十全分行　│
│ 115│00000000│　93年01月02日│ 7,390　　│中國信託商業銀行十全分行　│
│ 116│00000000│　93年01月05日│ 55,300　 │華南商業銀行北高雄分行　　│
│ 117│00000000│　93年01月05日│ 605,348　│華南商業銀行北高雄分行　　│
│ 118│00000000│　93年01月05日│ 600,000　│華南商業銀行北高雄分行　　│
│ 119│00000000│　93年01月05日│ 12,950　 │華南商業銀行北高雄分行　　│
│ 120│00000000│　93年01月05日│ 124,490　│華南商業銀行北高雄分行　　│
│ 121│00000000│　93年01月05日│ 135,700　│華南商業銀行北高雄分行　　│
│ 122│00000000│　93年01月05日│ 53,790　 │華南商業銀行北高雄分行　　│
│ 123│00000000│　93年01月05日│ 90,000　 │華南商業銀行北高雄分行　　│
│ 124│00000000│　93年01月05日│ 1,677,578│華南商業銀行北高雄分行　　│
│ 125│5 30178 │　93年日月　日│ 44,030　 │謝國得　　　　　　　　　　│
│ 126│00000000│　93年01月06日│ 27,720　 │華南商業銀行北高雄分行　　│
│ 127│00000000│　93年01月07日│ 138,070　│中國信託商業銀行十全分行　│
│ 128│00000000│　93年01月07日│ 12,830　 │中國信託商業銀行十全分行　│
│ 129│00000000│　93年01月07日│ 43,650　 │中國信託商業銀行十全分行　│
│ 130│00000000│　93年01月07日│ 33,000　 │中國信託商業銀行十全分行　│
│ 131│00000000│　93年01月07日│ 276,480　│中國信託商業銀行十全分行　│
│ 132│00000000│　93年01月07日│ 10,500　 │中國信託商業銀行十全分行　│
│ 133│00000000│　93年01月07日│ 34,285　 │華南商業銀行北高雄分行　　│
│ 134│00000000│　93年01月07日│ 64,704　 │華南商業銀行北高雄分行　　│
│ 135│00000000│　93年01月07日│ 3,790　　│華南商業銀行北高雄分行　　│
│ 136│00000000│　93年01月07日│ 7,400　　│華南商業銀行北高雄分行　　│
│ 137│00000000│　93年01月07日│ 67,075　 │華南商業銀行北高雄分行　　│
│ 138│00000000│　93年01月07日│ 15,800　 │華南商業銀行北高雄分行　　│
│ 139│00000000│　93年01月07日│ 12,500　 │華南商業銀行北高雄分行　　│
│ 140│00000000│　93年01月07日│ 14,440　 │華南商業銀行北高雄分行　　│
│ 141│00000000│　93年01月07日│ 84,590　 │華南商業銀行北高雄分行　　│
│ 142│00000000│　93年01月07日│ 26,562　 │華南商業銀行北高雄分行　　│
│ 143│00000000│　93年01月07日│ 13,582　 │華南商業銀行北高雄分行　　│
│ 144│00000000│　93年01月07日│ 18,270　 │華南商業銀行北高雄分行　　│
│ 145│00000000│　93年01月07日│ 344,728　│華南商業銀行北高雄分行　　│
│ 146│00000000│　93年01月07日│ 536,000　│中國信託商業銀行十全分行　│
│ 147│00000000│　93年01月08日│ 200,000　│中國信託商業銀行十全分行　│
│ 148│00000000│　93年01月08日│ 6,930　　│中國信託商業銀行十全分行　│
│ 149│00000000│　93年01月08日│ 12,500　 │中國信託商業銀行十全分行　│
│ 150│00000000│　93年01月08日│ 200,000　│中國信託商業銀行十全分行　│
│ 151│00000000│　93年01月09日│ 2,960　　│中國信託商業銀行十全分行　│
│ 152│00000000│　93年01月09日│ 11,352　 │中國信託商業銀行十全分行　│
│ 153│00000000│　93年01月09日│ 7,300　　│華南商業銀行北高雄分行　　│
│ 154│00000000│　93年01月09日│ 9,720　　│華南商業銀行北高雄分行　　│
│ 155│00000000│　93年01月09日│ 42,239　 │華南商業銀行北高雄分行　　│
│ 156│00000000│　93年01月09日│ 16,524　 │華南商業銀行北高雄分行　　│
│ 157│00000000│　93年01月09日│ 106,902　│華南商業銀行北高雄分行　　│
│ 158│00000000│　93年01月09日│ 7,685　　│華南商業銀行北高雄分行　　│
│ 159│00000000│　93年01月09日│ 31,970　 │中國信託商業銀行十全分行　│
│ 160│00000000│　93年01月09日│ 652,000　│台灣中小企業銀行博愛分行　│
│ 161│00000000│　93年01月09日│ 190,370　│華南商業銀行北高雄分行　　│
│ 162│00000000│　93年01月12日│ 10,500　 │華南商業銀行北高雄分行　　│
│ 163│00000000│　93年01月12日│ 6,930　　│華南商業銀行北高雄分行　　│
│ 164│00000000│　93年01月12日│ 12,500　 │華南商業銀行北高雄分行　　│
│ 165│00000000│　93年01月12日│ 111,483　│華南商業銀行北高雄分行　　│
│ 166│00000000│　93年01月12日│ 5,500　　│華南商業銀行北高雄分行　　│
│ 167│00000000│　93年01月12日│ 9,886　　│華南商業銀行北高雄分行　　│
│ 168│00000000│　93年01月12日│ 7,896　　│台灣中小企業銀行博愛分行　│
│ 169│00000000│　93年01月12日│ 10,365　 │台灣中小企業銀行博愛分行　│
│ 170│00000000│　93年01月12日│ 32,400　 │台灣中小企業銀行博愛分行　│
│ 171│00000000│　93年01月12日│ 5,350　　│台灣中小企業銀行博愛分行　│
│ 172│00000000│　93年01月12日│ 11,240　 │中國信託商業銀行十全分行　│
│ 173│00000000│　93年01月12日│ 4,150　　│中國信託商業銀行十全分行　│
│ 174│00000000│　93年01月12日│ 126,869　│華南商業銀行北高雄分行　　│
│ 175│00000000│　93年01月12日│ 400,000　│中國信託商業銀行十全分行　│
│ 176│00000000│　93年01月13日│ 501,000　│台灣中小企業銀行博愛分行　│
│ 177│00000000│　93年01月13日│ 335,780　│華南商業銀行北高雄分行　　│
│ 178│00000000│　93年01月14日│ 418,433　│台灣中小企業銀行博愛分行　│
│ 179│00000000│　93年01月15日│ 354,000　│台灣中小企業銀行博愛分行　│
│ 180│00000000│　93年01月16日│ 778,000　│中國信託商業銀行十全分行　│
│ 181│00000000│　93年01月19日│ 2,960　　│中國信託商業銀行十全分行　│
│ 182│00000000│　93年01月19日│ 11,352　 │中國信託商業銀行十全分行　│
│ 183│00000000│　93年01月19日│ 33,000　 │中國信託商業銀行十全分行　│
│ 184│00000000│　93年01月19日│ 43,650　 │中國信託商業銀行十全分行　│
│ 185│00000000│　93年01月19日│ 12,830　 │中國信託商業銀行十全分行　│
│ 186│00000000│　93年01月20日│ 3,000　　│華南商業銀行北高雄分行　　│
│ 187│00000000│　93年01月20日│ 24,100　 │華南商業銀行北高雄分行　　│
│ 188│00000000│　93年01月20日│ 43,000　 │華南商業銀行北高雄分行　　│
│ 189│00000000│　93年01月20日│ 9,200　　│華南商業銀行北高雄分行　　│
│ 190│00000000│　93年01月20日│ 46,000　 │華南商業銀行北高雄分行　　│
│ 191│00000000│　93年01月20日│ 491,335　│台灣中小企業銀行博愛分行　│
│ 192│00000000│　93年01月20日│ 200,000　│台灣中小企業銀行博愛分行　│
│ 193│00000000│　93年01月20日│ 125,300　│華南商業銀行北高雄分行　　│
│ 194│00000000│　93年01月27日│ 2,443,000│台灣中小企業銀行博愛分行　│
│ 195│00000000│　93年01月28日│ 1,000,000│台灣中小企業銀行博愛分行　│
│ 196│00000000│　93年01月28日│ 1,200,000│中國信託商業銀行十全分行　│
│ 197│00000000│　93年01月29日│ 4,152　　│中國信託商業銀行十全分行　│
│ 198│00000000│　93年01月29日│ 1,400,000│中國信託商業銀行十全分行　│
│ 199│00000000│　93年01月29日│ 1,100,000│台灣中小企業銀行博愛分行　│
│ 200│00000000│　93年01月29日│ 2,386,579│華南商業銀行北高雄分行　　│
│ 201│00000000│　93年01月30日│ 1,100,000│台灣中小企業銀行博愛分行　│
│ 202│00000000│　93年01月30日│ 4,752,000│華南商業銀行北高雄分行　　│
│ 203│00000000│　93年02月02日│ 2,300,000│洪麗花　　　　　　　　　　│
│ 204│00000000│　93年02月02日│ 2,000,000│中國信託商業銀行十全分行　│
│ 205│00000000│　93年02月02日│ 454,679　│台灣中小企業銀行博愛分行　│
│ 206│00000000│　93年02月02日│ 745,000　│華南商業銀行北高雄分行　　│
│ 207│00000000│　93年02月02日│ 366,014　│華南商業銀行北高雄分行　　│
│ 208│00000000│　93年02月03日│ 1,700,000│華南商業銀行北高雄分行　　│
│ 209│00000000│　93年02月03日│ 1,300,000│台灣中小企業銀行博愛分行　│
│ 210│00000000│　93年02月03日│ 2,100,000│中國信託商業銀行十全分行　│
│ 211│00000000│　93年02月03日│ 127,500　│洪麗花　　　　　　　　　　│
│ 212│00000000│　93年02月03日│ 9,750　　│洪麗花　　　　　　　　　　│
│ 213│00000000│　93年02月04日│ 116,264　│中國信託商業銀行十全分行　│
│ 214│00000000│　93年02月04日│ 1,969　　│中國信託商業銀行十全分行　│
│ 215│00000000│　93年02月04日│ 37,046　 │中國信託商業銀行十全分行　│
│ 216│00000000│　93年02月04日│ 43,200　 │中國信託商業銀行十全分行　│
│ 217│00000000│　93年02月04日│ 29,100　 │中國信託商業銀行十全分行　│
│ 218│00000000│　93年02月04日│ 31,074　 │中國信託商業銀行十全分行　│
│ 219│00000000│　93年02月04日│ 4,615　　│中國信託商業銀行十全分行　│
│ 220│00000000│　93年02月04日│ 30,000　 │中國信託商業銀行十全分行　│
│ 221│00000000│　93年02月04日│ 9,320　　│中國信託商業銀行十全分行　│
│ 222│00000000│　93年02月04日│ 8,000　　│中國信託商業銀行十全分行　│
│ 223│00000000│　93年02月04日│ 30,000　 │中國信託商業銀行十全分行　│
│ 224│00000000│　93年02月04日│ 1,198　　│中國信託商業銀行十全分行　│
│ 225│00000000│　93年02月04日│ 40,080　 │中國信託商業銀行十全分行　│
│ 226│00000000│　93年02月04日│ 30,000　 │中國信託商業銀行十全分行　│
│ 227│00000000│　93年02月04日│ 13,630　 │中國信託商業銀行十全分行　│
│ 228│00000000│　93年02月04日│ 4,061　　│中國信託商業銀行十全分行　│
│ 229│00000000│　93年02月04日│ 12,000　 │台灣中小企業銀行博愛分行　│
│ 230│00000000│　93年02月04日│ 31,240　 │台灣中小企業銀行博愛分行　│
│ 231│00000000│　93年02月04日│ 48,330　 │台灣中小企業銀行博愛分行　│
│ 232│00000000│　93年02月04日│ 15,250　 │台灣中小企業銀行博愛分行　│
│ 233│00000000│　93年02月04日│ 28,000　 │台灣中小企業銀行博愛分行　│
│ 234│00000000│　93年02月04日│ 21,480　 │台灣中小企業銀行博愛分行　│
│ 235│00000000│　93年02月04日│ 49,560　 │台灣中小企業銀行博愛分行　│
│ 236│00000000│　93年02月04日│ 12,050　 │華南商業銀行北高雄分行　　│
│ 237│00000000│　93年02月04日│ 8,240　　│華南商業銀行北高雄分行　　│
│ 238│00000000│　93年02月04日│ 7,900　　│華南商業銀行北高雄分行　　│
│ 239│00000000│　93年02月04日│ 12,400　 │華南商業銀行北高雄分行　　│
│ 240│00000000│　93年02月04日│ 2,773　　│華南商業銀行北高雄分行　　│
│ 241│00000000│　93年02月04日│ 14,230　 │華南商業銀行北高雄分行　　│
│ 242│00000000│　93年02月04日│ 14,000　 │華南商業銀行北高雄分行　　│
│ 243│00000000│　93年02月04日│ 31,600　 │華南商業銀行北高雄分行　　│
│ 244│00000000│　93年02月04日│ 8,640　　│華南商業銀行北高雄分行　　│
│ 245│00000000│　93年02月04日│ 63,400　 │華南商業銀行北高雄分行　　│
│ 246│00000000│　93年02月04日│ 4,725　　│華南商業銀行北高雄分行　　│
│ 247│00000000│　93年02月04日│ 30,700　 │華南商業銀行北高雄分行　　│
│ 248│00000000│　93年02月04日│ 37,800　 │華南商業銀行北高雄分行　　│
│ 249│00000000│　93年02月04日│ 40,800　 │華南商業銀行北高雄分行　　│
│ 250│00000000│　93年02月04日│ 6,800　　│華南商業銀行北高雄分行　　│
│ 251│00000000│　93年02月04日│ 36,000　 │華南商業銀行北高雄分行　　│
│ 252│00000000│　93年02月04日│ 34,000　 │華南商業銀行北高雄分行　　│
│ 253│00000000│　93年02月04日│ 16,380　 │華南商業銀行北高雄分行　　│
│ 254│00000000│　93年02月04日│ 15,700　 │華南商業銀行北高雄分行　　│
│ 255│00000000│　93年02月04日│ 274,880　│華南商業銀行北高雄分行　　│
│ 256│00000000│　93年02月04日│ 21,500　 │華南商業銀行北高雄分行　　│
│ 257│00000000│　93年02月04日│ 72,900　 │華南商業銀行北高雄分行　　│
│ 258│00000000│　93年02月04日│ 30,600　 │華南商業銀行北高雄分行　　│
│ 259│00000000│　93年02月04日│ 2,060　　│華南商業銀行北高雄分行　　│
│ 260│00000000│　93年02月04日│ 4,050　　│華南商業銀行北高雄分行　　│
│ 261│00000000│　93年02月04日│ 45,600　 │華南商業銀行北高雄分行　　│
│ 262│00000000│　93年02月04日│ 23,100　 │華南商業銀行北高雄分行　　│
│ 263│00000000│　93年02月04日│ 8,624　　│華南商業銀行北高雄分行　　│
│ 264│00000000│　93年02月04日│ 42,900　 │華南商業銀行北高雄分行　　│
│ 265│00000000│　93年02月04日│ 15,900　 │華南商業銀行北高雄分行　　│
│ 266│00000000│　93年02月04日│ 19,600　 │華南商業銀行北高雄分行　　│
│ 267│00000000│　93年02月04日│ 2,190　　│華南商業銀行北高雄分行　　│
│ 268│00000000│　93年02月04日│ 2,300　　│華南商業銀行北高雄分行　　│
│ 269│00000000│　93年02月04日│ 24,800　 │華南商業銀行北高雄分行　　│
│ 270│00000000│　93年02月04日│ 5,540　　│華南商業銀行北高雄分行　　│
│ 271│00000000│　93年02月04日│ 19,900　 │華南商業銀行北高雄分行　　│
│ 272│00000000│　93年02月04日│ 2,300　　│華南商業銀行北高雄分行　　│
│ 273│00000000│　93年02月04日│ 11,100　 │華南商業銀行北高雄分行　　│
│ 274│00000000│　93年02月04日│ 4,180　　│華南商業銀行北高雄分行　　│
│ 275│00000000│　93年02月04日│ 31,647　 │華南商業銀行北高雄分行　　│
│ 276│00000000│　93年02月04日│ 9,550　　│華南商業銀行北高雄分行　　│
│ 277│00000000│　93年02月04日│ 15,210　 │華南商業銀行北高雄分行　　│
│ 278│00000000│　93年02月04日│ 11,100　 │華南商業銀行北高雄分行　　│
│ 279│00000000│　93年02月04日│ 30,240　 │華南商業銀行北高雄分行　　│
│ 280│00000000│　93年02月04日│ 61,900　 │華南商業銀行北高雄分行　　│
│ 281│00000000│　93年02月04日│ 58,790　 │華南商業銀行北高雄分行　　│
│ 282│00000000│　93年02月04日│ 15,800　 │華南商業銀行北高雄分行　　│
│ 283│00000000│　93年02月04日│ 17,000　 │華南商業銀行北高雄分行　　│
│ 284│00000000│　93年02月04日│ 26,770　 │華南商業銀行北高雄分行　　│
│ 285│00000000│　93年02月04日│ 70,000　 │華南商業銀行北高雄分行　　│
│ 286│00000000│　93年02月04日│ 40,400　 │華南商業銀行北高雄分行　　│
│ 287│00000000│　93年02月04日│ 1,758　　│華南商業銀行北高雄分行　　│
│ 288│00000000│　93年02月04日│ 360,000　│洪麗花　　　　　　　　　　│
│ 289│00000000│　93年02月04日│ 313,293　│中國信託商業銀行十全分行　│
│ 290│00000000│　93年02月04日│ 205,860　│台灣中小企業銀行博愛分行　│
│ 291│00000000│　93年02月05日│ 6,300　　│華南商業銀行北高雄分行　　│
│ 292│00000000│　93年02月05日│ 51,400　 │華南商業銀行北高雄分行　　│
│ 293│00000000│　93年02月05日│ 12,600　 │華南商業銀行北高雄分行　　│
│ 294│00000000│　93年02月05日│ 54,600　 │華南商業銀行北高雄分行　　│
│ 295│00000000│　93年02月05日│ 26,600　 │華南商業銀行北高雄分行　　│
│ 296│00000000│　93年02月05日│ 5,570　　│華南商業銀行北高雄分行　　│
│ 297│00000000│　93年02月05日│ 3,968　　│華南商業銀行北高雄分行　　│
│ 298│00000000│　93年02月05日│ 72,390　 │華南商業銀行北高雄分行　　│
│ 299│00000000│　93年02月05日│ 100,000　│華南商業銀行北高雄分行　　│
│ 300│00000000│　93年02月05日│ 3,678　　│華南商業銀行北高雄分行　　│
│ 301│00000000│　93年02月05日│ 17,000　 │華南商業銀行北高雄分行　　│
│ 302│00000000│　93年02月05日│ 17,100　 │台灣中小企業銀行博愛分行　│
│ 303│00000000│　93年02月05日│ 30,000　 │台灣中小企業銀行博愛分行　│
│ 304│00000000│　93年02月05日│ 30,100　 │台灣中小企業銀行博愛分行　│
│ 305│00000000│　93年02月05日│ 391,704　│洪麗花　　　　　　　　　　│
│ 306│00000000│　93年02月05日│ 76,651　 │洪麗花　　　　　　　　　　│
│ 307│00000000│　93年02月05日│ 386,606　│華南商業銀行北高雄分行　　│
│ 308│00000000│　93年02月05日│ 77,200　 │台灣中小企業銀行博愛分行　│
│ 309│00000000│　93年02月05日│ 15,618　 │中國信託商業銀行十全分行　│
│ 310│00000000│　93年02月06日│ 1,410,000│中國信託商業銀行十全分行　│
│ 311│00000000│　93年02月06日│ 1,500,000│中國信託商業銀行十全分行　│
│ 312│00000000│　93年02月06日│ 264,800　│洪麗花　　　　　　　　　　│
│ 313│00000000│　93年02月09日│ 1,950,000│華南商業銀行北高雄分行　　│
│ 314│00000000│　93年02月09日│ 602,345　│台灣中小企業銀行博愛分行　│
│ 315│00000000│　93年02月09日│ 1,000,000│中國信託商業銀行十全分行　│
│ 316│00000000│　93年02月10日│ 800,000　│中國信託商業銀行十全分行　│
│ 317│00000000│　93年02月10日│ 700,000　│台灣中小企業銀行博愛分行　│
│ 318│00000000│　93年02月10日│ 3,700,000│華南商業銀行北高雄分行　　│
│ 319│00000000│　93年02月11日│ 45,547　 │台灣中小企業銀行博愛分行　│
│ 320│00000000│　93年02月11日│ 153,100　│台灣中小企業銀行博愛分行　│
│ 321│00000000│　93年02月11日│ 4,820　　│中國信託商業銀行十全分行　│
│ 322│00000000│　93年02月11日│ 47,039　 │中國信託商業銀行十全分行　│
│ 323│00000000│　93年02月11日│ 30,000　 │中國信託商業銀行十全分行　│
│ 324│00000000│　93年02月11日│ 5,180,280│華南商業銀行北高雄分行　　│
│ 325│00000000│　93年02月11日│ 198,647　│台灣中小企業銀行博愛分行　│
│ 326│00000000│　93年02月11日│ 1,000,000│台灣中小企業銀行博愛分行　│
│ 327│00000000│　93年02月11日│ 77,039　 │中國信託商業銀行十全分行　│
│ 328│00000000│　93年02月11日│ 4,820　　│中國信託商業銀行十全分行　│
│ 329│00000000│　93年02月11日│ 2,000,000│中國信託商業銀行十全分行　│
│ 330│00000000│　93年02月12日│ 191,300　│中國信託商業銀行十全分行　│
│ 331│00000000│　93年02月12日│ 2,673,700│中國信託商業銀行十全分行　│
│ 332│00000000│　93年02月12日│ 2,214,000│華南商業銀行北高雄分行　　│
│ 333│00000000│　93年02月12日│ 150,000　│洪麗花　　　　　　　　　　│
│ 334│00000000│　93年02月12日│ 32,560　 │華南商業銀行北高雄分行　　│
│ 335│00000000│　93年02月13日│ 105,000　│洪麗花　　　　　　　　　　│
│ 336│00000000│　93年02月13日│ 229,500　│華南商業銀行北高雄分行　　│
│ 337│00000000│　93年02月13日│ 597,000　│華南商業銀行北高雄分行　　│
│ 338│00000000│　93年02月13日│ 826,500　│華南商業銀行北高雄分行　　│
│ 339│00000000│　93年02月13日│ 3,443,000│華南商業銀行北高雄分行　　│
│ 340│00000000│　93年02月13日│ 874,000　│台灣中小企業銀行博愛分行　│
│ 341│00000000│　93年02月13日│ 2,764,000│中國信託商業銀行十全分行　│
│ 342│00000000│　93年02月16日│ 948,000　│台灣中小企業銀行博愛分行　│
│ 343│00000000│　93年02月16日│ 183,130　│華南商業銀行北高雄分行　　│
│ 344│00000000│　93年02月16日│ 4,722,000│華南商業銀行北高雄分行　　│
│ 345│0000000 │　93年6日月 日│ 900,000　│亥○○　　　　　　　　　　│
│ 346│0000000 │　93年6日月 日│ 440,000　│亥○○　　　　　　　　　　│
│ 347│00000000│　93年02月16日│ 702,068　│洪麗花　　　　　　　　　　│
│ 348│00000000│　93年02月16日│ 197,000　│宙○○　　　　　　　　　　│
│ 349│00000000│　93年02月16日│ 135,000　│宙○○　　　　　　　　　　│
│ 350│00000000│　93年02月16日│ 66,100　 │華南商業銀行北高雄分行　　│
│ 351│00000000│　93年02月16日│ 7,030　　│華南商業銀行北高雄分行　　│
│ 352│00000000│　93年02月16日│ 110,000　│華南商業銀行北高雄分行　　│
│ 353│00000000│　93年02月16日│ 240,000　│寅○○　　　　　　　　　　│
│ 354│00000000│　93年02月17日│ 7,030　　│華南商業銀行北高雄分行　　│
│ 355│00000000│　93年02月17日│ 302,800　│華南商業銀行北高雄分行　　│
│ 356│00000000│　93年02月17日│ 395,640　│華南商業銀行北高雄分行　　│
│ 357│00000000│　93年02月17日│ 698,440　│華南商業銀行北高雄分行　　│
│ 358│00000000│　93年02月17日│ 5,014,000│華南商業銀行北高雄分行　　│
│ 359│00000000│　93年02月17日│ 1,068,000│台灣中小企業銀行博愛分行　│
│ 360│00000000│　93年02月17日│ 100,000　│Ｆ○○　　　　　　　　　　│
│ 361│00000000│　93年02月17日│ 144,000　│Ａ○○　　　　　　　　　　│
│ 362│00000000│　93年02月17日│ 270,000　│申○○○　　　　　　　　　│
│ 363│0000000 │　93年7日月 日│ 900,000　│亥○○　　　　　　　　　　│
│ 364│0000000 │　93年7日月 日│ 440,000　│亥○○　　　　　　　　　　│
│ 365│00000000│　93年02月18日│ 110,000　│玄○○　　　　　　　　　　│
│ 366│00000000│　93年02月18日│ 236,588　│中國信託商業銀行十全分行　│
│ 367│00000000│　93年02月18日│ 1,563,000│台灣中小企業銀行博愛分行　│
│ 368│00000000│　93年02月18日│ 4,689,412│華南商業銀行北高雄分行　　│
│ 369│00000000│　93年02月18日│ 2,159,000│華南商業銀行北高雄分行　　│
│ 370│00000000│　93年02月18日│ 1,500,000│華南商業銀行北高雄分行　　│
│ 371│00000000│　93年02月18日│ 508,978　│華南商業銀行北高雄分行　　│
│ 372│00000000│　93年02月18日│ 1,088,034│華南商業銀行北高雄分行　　│
│ 373│00000000│　93年02月18日│ 1,500,000│華南商業銀行北高雄分行　　│
│ 374│00000000│　93年02月18日│ 15,400　 │華南商業銀行北高雄分行　　│
│ 375│00000000│　93年02月18日│ 77,000　 │華南商業銀行北高雄分行　　│
│ 376│00000000│　93年02月19日│ 600,000　│洪麗花　　　　　　　　　　│
│ 377│00000000│　93年02月19日│ 2,372,000│華南商業銀行北高雄分行　　│
│ 378│00000000│　93年02月19日│ 685,000　│台灣中小企業銀行博愛分行　│
│ 379│00000000│　93年02月19日│ 541,000　│中國信託商業銀行十全分行　│
│ 380│00000000│　93年02月19日│ 200,000　│Ｅ○○　　　　　　　　　　│
│ 381│00000000│　93年02月20日│ 100,000　│Ａ○○　　　　　　　　　　│
│ 382│00000000│　93年02月20日│ 304,000　│中國信託商業銀行十全分行　│
│ 383│00000000│　93年02月20日│ 709,000　│台灣中小企業銀行博愛分行　│
│ 384│00000000│　93年02月20日│ 229,500　│華南商業銀行北高雄分行　　│
│ 385│00000000│　93年02月20日│ 7,030　　│華南商業銀行北高雄分行　　│
│ 386│00000000│　93年02月20日│ 3,634,000│華南商業銀行北高雄分行　　│
│ 387│00000000│　93年02月23日│ 160,000　│華南商業銀行北高雄分行　　│
│ 388│00000000│　93年02月23日│ 11,000　 │華南商業銀行北高雄分行　　│
│ 389│00000000│　93年02月23日│ 139,080　│華南商業銀行北高雄分行　　│
│ 390│00000000│　93年02月23日│ 99,200　 │台灣中小企業銀行博愛分行　│
│ 391│00000000│　93年02月23日│ 11,310　 │台灣中小企業銀行博愛分行　│
│ 392│00000000│　93年02月23日│ 310,080　│華南商業銀行北高雄分行　　│
│ 393│00000000│　93年02月23日│ 4,010,000│華南商業銀行北高雄分行　　│
│ 394│00000000│　93年02月23日│ 110,510　│台灣中小企業銀行博愛分行　│
│ 395│00000000│　93年02月23日│ 640,722　│台灣中小企業銀行博愛分行　│
│ 396│00000000│　93年02月24日│ 450,000　│洪麗花　　　　　　　　　　│
│ 397│00000000│　93年02月24日│ 450,000　│洪麗花　　　　　　　　　　│
│ 398│00000000│　93年02月24日│ 160,000　│洪麗花　　　　　　　　　　│
│ 399│00000000│　93年02月24日│ 354,000　│中國信託商業銀行十全分行　│
│ 400│00000000│　93年02月24日│ 734,000　│台灣中小企業銀行博愛分行　│
│ 401│00000000│　93年02月24日│ 47,400　 │華南商業銀行北高雄分行　　│
│ 402│00000000│　93年02月24日│ 1,211,000│華南商業銀行北高雄分行　　│
│ 403│00000000│　93年02月25日│ 231,000　│洪麗花　　　　　　　　　　│
│ 404│00000000│　93年02月25日│ 43,026　 │洪麗花　　　　　　　　　　│
│ 405│00000000│　93年02月25日│ 41,940　 │洪麗花　　　　　　　　　　│
│ 406│00000000│　93年02月25日│ 35,667　 │洪麗花　　　　　　　　　　│
│ 407│00000000│　93年02月25日│ 2,940,000│華南商業銀行北高雄分行　　│
│ 408│00000000│　93年02月25日│ 844,000　│台灣中小企業銀行博愛分行　│
│ 409│00000000│　93年02月25日│ 450,000　│洪麗花　　　　　　　　　　│
│ 410│00000000│　93年02月25日│ 450,000　│洪麗花　　　　　　　　　　│
│ 411│00000000│　93年02月25日│ 450,000　│洪麗花　　　　　　　　　　│
│ 412│00000000│　93年02月25日│ 266,984　│洪麗花　　　　　　　　　　│
│ 413│00000000│　93年02月26日│ 170,676　│中國信託商業銀行十全分行　│
│ 414│00000000│　93年02月26日│ 844,000　│台灣中小企業銀行博愛分行　│
│ 415│00000000│　93年02月26日│ 332,511　│華南商業銀行北高雄分行　　│
│ 416│00000000│　93年02月26日│ 6,448,000│華南商業銀行北高雄分行　　│
│ 417│00000000│　93年02月26日│ 4,400　　│華南商業銀行北高雄分行　　│
│ 418│00000000│　93年02月26日│ 36,831　 │華南商業銀行北高雄分行　　│
│ 419│00000000│　93年02月26日│ 59,810　 │華南商業銀行北高雄分行　　│
│ 420│00000000│　93年02月26日│ 2,520　　│華南商業銀行北高雄分行　　│
│ 421│00000000│　93年02月26日│ 100,000　│華南商業銀行北高雄分行　　│
│ 422│00000000│　93年02月26日│ 36,000　 │華南商業銀行北高雄分行　　│
│ 423│00000000│　93年02月26日│ 78,800　 │華南商業銀行北高雄分行　　│
│ 424│00000000│　93年02月26日│ 14,150　 │華南商業銀行北高雄分行　　│
│ 425│00000000│　93年02月27日│ 13,500　 │華南商業銀行北高雄分行　　│
│ 426│00000000│　93年02月27日│ 53,760　 │華南商業銀行北高雄分行　　│
│ 427│00000000│　93年02月27日│ 187,950　│華南商業銀行北高雄分行　　│
│ 428│00000000│　93年02月27日│ 2,700　　│華南商業銀行北高雄分行　　│
│ 429│00000000│　93年02月27日│ 112,900　│華南商業銀行北高雄分行　　│
│ 430│00000000│　93年02月27日│ 152,000　│華南商業銀行北高雄分行　　│
│ 431│00000000│　93年02月27日│ 480,000　│洪麗花　　　　　　　　　　│
│ 432│00000000│　93年02月27日│ 522,810　│華南商業銀行北高雄分行　　│
│ 433│00000000│　93年02月27日│ 3,774,000│華南商業銀行北高雄分行　　│
│ 434│00000000│　93年02月27日│ 872,000　│台灣中小企業銀行博愛分行　│
│ 435│00000000│　93年02月27日│ 468,000　│中國信託商業銀行十全分行　│
│ 436│00000000│　93年03月01日│ 72,800　 │戊○○　　　　　　　　　　│
│ 437│00000000│　93年03月01日│ 400,000　│洪麗花　　　　　　　　　　│
│ 438│00000000│　93年03月01日│ 1,700,000│洪麗花　　　　　　　　　　│
│ 439│00000000│　93年03月01日│ 150,000　│天○○　　　　　　　　　　│
│ 440│00000000│　93年03月01日│ 952,000　│台灣中小企業銀行博愛分行　│
│ 441│00000000│　93年03月01日│ 400,000　│華南商業銀行北高雄分行　　│
│ 442│00000000│　93年03月01日│ 213,519　│寅○○　　　　　　　　　　│
│ 443│00000000│　93年03月01日│ 1,739,113│壬○○　　　　　　　　　　│
│ 444│00000000│　93年03月01日│ 259,518　│立弘企業行　　　　　　　　│
│ 445│00000000│　93年03月01日│ 245,000　│宙○○　　　　　　　　　　│
│ 446│00000000│　93年03月01日│ 200,000　│宙○○　　　　　　　　　　│
│ 447│00000000│　93年03月01日│ 350,000　│宙○○　　　　　　　　　　│
│ 448│00000000│　93年03月01日│ 5,000　　│華南商業銀行北高雄分行　　│
│ 449│00000000│　93年03月02日│ 233,000　│午○○　　　　　　　　　　│
│ 450│00000000│　93年03月02日│ 295,000　│華南商業銀行北高雄分行　　│
│ 451│00000000│　93年03月02日│ 1,000,000│台灣中小企業銀行博愛分行　│
│ 452│00000000│　93年03月02日│ 1,938,532│洪麗花　　　　　　　　　　│
│ 453│00000000│　93年03月02日│ 875,289　│壬○○　　　　　　　　　　│
│ 454│00000000│　93年03月02日│ 162,000　│天將防水工程行　　　　　　│
│ 455│00000000│　93年03月02日│ 292,129　│天將防水工程行　　　　　　│
│ 456│00000000│　93年03月03日│ 1,000,000│蔡褔森　　　　　　　　　　│
│ 457│00000000│　93年03月03日│ 518,495　│蔡褔森　　　　　　　　　　│
│ 458│00000000│　93年03月03日│ 813,255　│台灣中小企業銀行博愛分行　│
│ 459│00000000│　93年03月03日│ 1,290,000│台灣中小企業銀行博愛分行　│
│ 460│00000000│　93年03月03日│ 1,240,000│華南商業銀行北高雄分行　　│
│ 461│00000000│　93年03月03日│ 50,000　 │台灣中小企業銀行博愛分行　│
│ 462│00000000│　93年03月03日│ 50,000　 │台灣中小企業銀行博愛分行　│
│ 463│00000000│　93年03月03日│ 23,500　 │台灣中小企業銀行博愛分行　│
│ 464│00000000│　93年03月03日│ 94,000　 │台灣中小企業銀行博愛分行　│
│ 465│00000000│　93年03月03日│ 50,000　 │台灣中小企業銀行博愛分行　│
│ 466│00000000│　93年03月03日│ 150,000　│台灣中小企業銀行博愛分行　│
│ 467│00000000│　93年03月03日│ 107,200　│台灣中小企業銀行博愛分行　│
│ 468│00000000│　93年03月03日│ 221,400　│台灣中小企業銀行博愛分行　│
│ 469│00000000│　93年03月03日│ 7,840　　│華南商業銀行北高雄分行　　│
│ 470│00000000│　93年03月03日│ 9,900　　│華南商業銀行北高雄分行　　│
│ 471│00000000│　93年03月03日│ 8,175　　│華南商業銀行北高雄分行　　│
│ 472│00000000│　93年03月03日│ 34,490　 │華南商業銀行北高雄分行　　│
│ 473│00000000│　93年03月03日│ 50,400　 │華南商業銀行北高雄分行　　│
│ 474│00000000│　93年03月03日│ 30,000　 │華南商業銀行北高雄分行　　│
│ 475│00000000│　93年03月03日│ 8,670　　│華南商業銀行北高雄分行　　│
│ 476│00000000│　93年03月03日│ 11,000　 │華南商業銀行北高雄分行　　│
│ 477│00000000│　93年03月03日│ 173,880　│華南商業銀行北高雄分行　　│
│ 478│00000000│　93年03月03日│ 6,100　　│華南商業銀行北高雄分行　　│
│ 479│00000000│　93年03月03日│ 31,600　 │華南商業銀行北高雄分行　　│
│ 480│00000000│　93年03月03日│ 8,820　　│華南商業銀行北高雄分行　　│
│ 481│00000000│　93年03月03日│ 73,400　 │華南商業銀行北高雄分行　　│
│ 482│00000000│　93年03月03日│ 13,744　 │華南商業銀行北高雄分行　　│
│ 483│00000000│　93年03月03日│ 4,200　　│華南商業銀行北高雄分行　　│
│ 484│00000000│　93年03月03日│ 10,700　 │華南商業銀行北高雄分行　　│
│ 485│00000000│　93年03月03日│ 204,000　│華南商業銀行北高雄分行　　│
│ 486│00000000│　93年03月03日│ 9,600　　│華南商業銀行北高雄分行　　│
│ 487│00000000│　93年03月04日│ 620,000　│華南商業銀行北高雄分行　　│
│ 488│00000000│　93年03月04日│ 800,000　│台灣中小企業銀行博愛分行　│
│ 489│00000000│　93年03月04日│ 1,400,000│洪麗花　　　　　　　　　　│
│ 490│00000000│　93年03月04日│ 782,596　│洪麗花　　　　　　　　　　│
│ 491│00000000│　93年03月05日│ 400,000　│洪麗花　　　　　　　　　　│
│ 492│00000000│　93年03月05日│ 1,500,000│洪麗花　　　　　　　　　　│
│ 493│00000000│　93年03月05日│ 200,000　│洪麗花　　　　　　　　　　│
│ 494│00000000│　93年03月05日│ 123,000　│台灣中小企業銀行博愛分行　│
│ 495│00000000│　93年03月05日│ 760,000　│華南商業銀行北高雄分行　　│
│ 496│00000000│　93年03月08日│ 170,000　│華南商業銀行北高雄分行　　│
│ 497│00000000│　93年03月08日│ 9,960　　│華南商業銀行北高雄分行　　│
│ 498│00000000│　93年03月08日│ 33,535　 │華南商業銀行北高雄分行　　│
│ 499│00000000│　93年03月08日│ 100,000　│華南商業銀行北高雄分行　　│
│ 500│00000000│　93年03月08日│ 69,050　 │華南商業銀行北高雄分行　　│
│ 501│00000000│　93年03月08日│ 40,000　 │華南商業銀行北高雄分行　　│
│ 502│00000000│　93年03月08日│ 651　　　│華南商業銀行北高雄分行　　│
│ 503│00000000│　93年03月08日│ 177,419　│華南商業銀行北高雄分行　　│
│ 504│00000000│　93年03月08日│ 38,970　 │華南商業銀行北高雄分行　　│
│ 505│00000000│　93年03月08日│ 45,880　 │台灣中小企業銀行博愛分行　│
│ 506│00000000│　93年03月08日│ 16,500　 │台灣中小企業銀行博愛分行　│
│ 507│00000000│　93年03月08日│ 280,000　│台灣中小企業銀行博愛分行　│
│ 508│00000000│　93年03月08日│ 100,000　│台灣中小企業銀行博愛分行　│
│ 509│00000000│　93年03月08日│ 10,520　 │華南商業銀行北高雄分行　　│
│ 510│00000000│　93年03月08日│ 250,000　│華南商業銀行北高雄分行　　│
│ 511│00000000│　93年03月08日│ 2,200,000│台灣中小企業銀行博愛分行　│
│ 512│00000000│　93年03月09日│ 2,798,000│台灣中小企業銀行博愛分行　│
│ 513│00000000│　93年03月09日│ 772,000　│華南商業銀行北高雄分行　　│
│ 514│00000000│　93年03月09日│ 55,000　 │台灣中小企業銀行博愛分行　│
│ 515│00000000│　93年03月09日│ 202,000　│台灣中小企業銀行博愛分行　│
│ 516│00000000│　93年03月09日│ 109,000　│台灣中小企業銀行博愛分行　│
│ 517│00000000│　93年03月09日│ 380,180　│台灣中小企業銀行博愛分行　│
│ 518│00000000│　93年03月10日│ 350,000　│華南商業銀行北高雄分行　　│
│ 519│00000000│　93年03月10日│ 10,000　 │華南商業銀行北高雄分行　　│
│ 520│00000000│　93年03月10日│ 2,750,000│台灣中小企業銀行博愛分行　│
│ 521│00000000│　93年03月10日│ 14,560　 │華南商業銀行北高雄分行　　│
│ 522│00000000│　93年03月10日│ 7,875　　│華南商業銀行北高雄分行　　│
│ 523│00000000│　93年03月10日│ 70,000　 │華南商業銀行北高雄分行　　│
│ 524│00000000│　93年03月10日│ 8,000　　│華南商業銀行北高雄分行　　│
│ 525│00000000│　93年03月10日│ 4,175　　│華南商業銀行北高雄分行　　│
│ 526│00000000│　93年03月10日│ 43,840　 │華南商業銀行北高雄分行　　│
│ 527│00000000│　93年03月10日│ 21,499　 │華南商業銀行北高雄分行　　│
│ 528│00000000│　93年03月10日│ 20,816　 │華南商業銀行北高雄分行　　│
│ 529│00000000│　93年03月10日│ 26,140　 │華南商業銀行北高雄分行　　│
│ 530│00000000│　93年03月10日│ 6,900　　│華南商業銀行北高雄分行　　│
│ 531│00000000│　93年03月10日│ 315,600　│台灣中小企業銀行博愛分行　│
│ 532│00000000│　93年03月10日│ 48,800　 │台灣中小企業銀行博愛分行　│
│ 533│00000000│　93年03月10日│ 75,000　 │台灣中小企業銀行博愛分行　│
│ 534│00000000│　93年03月11日│ 150,000　│台灣中小企業銀行博愛分行　│
│ 535│00000000│　93年03月11日│ 72,000　 │台灣中小企業銀行博愛分行　│
│ 536│00000000│　93年03月11日│ 36,600　 │台灣中小企業銀行博愛分行　│
│ 537│00000000│　93年03月11日│ 181,100　│華南商業銀行北高雄分行　　│
│ 538│00000000│　93年03月11日│ 3,707　　│華南商業銀行北高雄分行　　│
│ 539│00000000│　93年03月11日│ 20,000　 │華南商業銀行北高雄分行　　│
│ 540│00000000│　93年03月11日│ 50,000　 │華南商業銀行北高雄分行　　│
│ 541│00000000│　93年03月11日│ 223,125　│華南商業銀行北高雄分行　　│
│ 542│00000000│　93年03月11日│ 42,591　 │華南商業銀行北高雄分行　　│
│ 543│00000000│　93年03月11日│ 450,000　│洪麗花　　　　　　　　　　│
│ 544│00000000│　93年03月11日│ 450,000　│洪麗花　　　　　　　　　　│
│ 545│00000000│　93年03月11日│ 424,000　│洪麗花　　　　　　　　　　│
│ 546│00000000│　93年03月11日│ 423,000　│癸○○　　　　　　　　　　│
│ 547│00000000│　93年03月11日│ 400,000　│蔡幸樺　　　　　　　　　　│
│ 548│00000000│　93年03月11日│ 275,000　│蔡幸樺　　　　　　　　　　│
│ 549│00000000│　93年03月11日│ 461,000　│蔡維哲　　　　　　　　　　│
│ 550│00000000│　93年03月11日│ 979,000　│台灣中小企業銀行博愛分行　│
│ 551│00000000│　93年03月11日│ 1,277,000│華南商業銀行北高雄分行　　│
│ 552│00000000│　93年03月11日│ 380,000　│壬○○　　　　　　　　　　│
│ 553│00000000│　93年03月11日│ 300,000　│庚○○　　　　　　　　　　│
│ 554│00000000│　93年03月12日│ 63,000　 │華南商業銀行北高雄分行　　│
│ 555│00000000│　93年03月12日│ 436,300　│華南商業銀行北高雄分行　　│
│ 556│00000000│　93年03月12日│ 73,700　 │華南商業銀行北高雄分行　　│
│ 557│00000000│　93年03月12日│ 54,500　 │華南商業銀行北高雄分行　　│
│ 558│00000000│　93年03月12日│ 29,700　 │華南商業銀行北高雄分行　　│
│ 559│00000000│　93年03月12日│ 50,000　 │台灣中小企業銀行博愛分行　│
│ 560│00000000│　93年03月12日│ 79,269　 │台灣中小企業銀行博愛分行　│
│ 561│00000000│　93年03月12日│ 50,000　 │台灣中小企業銀行博愛分行　│
│ 562│00000000│　93年03月12日│ 203,000　│地○○　　　　　　　　　　│
│ 563│00000000│　93年03月12日│ 107,550　│巳○○　　　　　　　　　　│
│ 564│00000000│　93年03月15日│ 887,394　│洪麗花　　　　　　　　　　│
│ 565│00000000│　93年03月15日│ 34,100　 │台灣中小企業銀行博愛分行　│
│ 566│00000000│　93年03月15日│ 22,400　 │台灣中小企業銀行博愛分行　│
│ 567│00000000│　93年03月15日│ 61,230　 │台灣中小企業銀行博愛分行　│
│ 568│00000000│　93年03月15日│ 144,415　│台灣中小企業銀行博愛分行　│
│ 569│00000000│　93年03月15日│ 46,700　 │台灣中小企業銀行博愛分行　│
│ 570│00000000│　93年03月16日│ 50,000　 │華南商業銀行北高雄分行　　│
│ 571│00000000│　93年03月16日│ 170,000　│華南商業銀行北高雄分行　　│
│ 572│00000000│　93年03月16日│ 75,300　 │華南商業銀行北高雄分行　　│
│ 573│00000000│　93年03月16日│ 43,365　 │華南商業銀行北高雄分行　　│
│ 574│00000000│　93年03月16日│ 153,800　│華南商業銀行北高雄分行　　│
│ 575│00000000│　93年03月16日│ 70,000　 │台灣中小企業銀行博愛分行　│
│ 576│00000000│　93年03月16日│ 300,000　│台灣中小企業銀行博愛分行　│
│ 577│00000000│　93年03月16日│ 31,107　 │洪麗花　　　　　　　　　　│
│ 578│00000000│　93年03月16日│ 6,000　　│洪麗花　　　　　　　　　　│
│ 579│00000000│　93年03月17日│ 101,949　│洪麗花　　　　　　　　　　│
│ 580│00000000│　93年03月17日│ 649,319　│洪麗花　　　　　　　　　　│
│ 581│00000000│　93年03月17日│ 1,169,130│華南商業銀行北高雄分行　　│
│ 582│00000000│　93年03月17日│ 34,000　 │華南商業銀行北高雄分行　　│
│ 583│00000000│　93年03月17日│ 85,338　 │華南商業銀行北高雄分行　　│
│ 584│00000000│　93年03月17日│ 282,060　│華南商業銀行北高雄分行　　│
│ 585│00000000│　93年03月18日│ 8,481　　│台灣中小企業銀行博愛分行　│
│ 586│00000000│　93年03月18日│ 71,168　 │台灣中小企業銀行博愛分行　│
│ 587│00000000│　93年03月18日│ 26,936　 │台灣中小企業銀行博愛分行　│
│ 588│00000000│　93年03月18日│ 18,250　 │台灣中小企業銀行博愛分行　│
│ 589│00000000│　93年03月22日│ 3,780　　│華南商業銀行北高雄分行　　│
│ 590│00000000│　93年03月22日│ 2,000,000│華南商業銀行北高雄分行　　│
│ 591│00000000│　93年03月22日│ 3,000,000│華南商業銀行北高雄分行　　│
│ 592│00000000│　93年03月22日│ 64,000　 │華南商業銀行北高雄分行　　│
│ 593│00000000│　93年03月22日│ 115,000　│華南商業銀行北高雄分行　　│
│ 594│00000000│　93年03月23日│ 18,500　 │台灣中小企業銀行博愛分行　│
│ 595│00000000│　93年03月23日│ 27,385　 │台灣中小企業銀行博愛分行　│
│ 596│00000000│　93年03月23日│ 23,600　 │台灣中小企業銀行博愛分行　│
│ 597│00000000│　93年03月23日│ 57,900　 │台灣中小企業銀行博愛分行　│
│ 598│00000000│　93年03月23日│ 18,940　 │台灣中小企業銀行博愛分行　│
│ 599│00000000│　93年03月24日│ 281,900　│台灣中小企業銀行博愛分行　│
│ 600│00000000│　93年03月24日│ 226,700　│台灣中小企業銀行博愛分行　│
│ 601│00000000│　93年03月24日│ 245,400　│台灣中小企業銀行博愛分行　│
│ 602│00000000│　93年03月25日│ 32,459　 │洪麗花　　　　　　　　　　│
│ 603│00000000│　93年03月25日│ 41,771　 │洪麗花　　　　　　　　　　│
│ 604│00000000│　93年03月25日│ 178,500　│洪麗花　　　　　　　　　　│
│ 605│00000000│　93年03月26日│ 2,171,070│辛○○○○　　　　　　　　│
│ 606│00000000│　93年03月26日│ 410,000　│華南商業銀行北高雄分行　　│
│ 607│00000000│　93年03月29日│ 210,000　│丙○○　　　　　　　　　　│
│ 608│00000000│　93年03月30日│ 103,635　│華南商業銀行北高雄分行　　│
│ 609│00000000│　93年03月30日│ 47,700　 │華南商業銀行北高雄分行　　│
│ 610│00000000│　93年03月30日│ 139,517　│華南商業銀行北高雄分行　　│
│ 611│00000000│　93年03月30日│ 73,761　 │台灣中小企業銀行博愛分行　│
│ 612│00000000│　93年03月30日│ 295,500　│台灣中小企業銀行博愛分行　│
│ 613│00000000│　93年04月01日│ 52,000　 │Ｃ○○　　　　　　　　　　│
│ 614│00000000│　93年04月02日│ 196,000　│華南商業銀行北高雄分行　　│
│ 615│00000000│　93年04月05日│ 153,000　│華南商業銀行北高雄分行　　│
│ 616│00000000│　93年04月05日│ 384,000　│台灣中小企業銀行博愛分行　│
│ 617│00000000│　93年04月05日│ 110,080　│台灣中小企業銀行博愛分行　│
│ 618│00000000│　93年04月06日│ 114,860　│華南商業銀行北高雄分行　　│
│ 619│00000000│　93年04月12日│ 239,949　│辛○○○○　　　　　　　　│
│ 620│00000000│　93年04月12日│ 700,000　│地○○　　　　　　　　　　│
│ 621│00000000│　93年04月12日│ 300,000　│酉○○　　　　　　　　　　│
│ 622│00000000│　93年04月12日│ 447,951　│丑○○○　　　　　　　　　│
│ 623│00000000│　93年04月13日│ 222,600　│華南商業銀行北高雄分行　　│
│ 624│00000000│　93年04月13日│ 835,076　│華南商業銀行北高雄分行　　│
│ 625│00000000│　93年04月13日│ 50,000　 │台灣中小企業銀行博愛分行　│
│ 626│00000000│　93年04月13日│ 23,690　 │台灣中小企業銀行博愛分行　│
│ 627│00000000│　93年04月13日│ 50,000　 │台灣中小企業銀行博愛分行　│
│ 628│00000000│　93年04月13日│ 425,800　│台灣中小企業銀行博愛分行　│
│ 629│00000000│　93年04月13日│ 4,900　　│台灣中小企業銀行博愛分行　│
│ 630│00000000│　93年04月13日│ 375,000　│台灣中小企業銀行博愛分行　│
│ 631│00000000│　93年04月14日│ 305,000　│台灣中小企業銀行博愛分行　│
│ 632│00000000│　93年04月14日│ 337,500　│華南商業銀行北高雄分行　　│
│ 633│00000000│　93年04月14日│ 19,000　 │華南商業銀行北高雄分行　　│
│ 634│00000000│　93年04月14日│ 1,000,000│華南商業銀行北高雄分行　　│
│ 635│00000000│　93年04月14日│ 1,682,619│華南商業銀行北高雄分行　　│
│ 636│00000000│　93年04月15日│ 500,000　│華南商業銀行北高雄分行　　│
│ 637│00000000│　93年04月15日│ 1,300,000│華南商業銀行北高雄分行　　│
│ 638│00000000│　93年04月16日│ 388,660　│華南商業銀行北高雄分行　　│
│ 639│00000000│　93年04月16日│ 100,000　│華南商業銀行北高雄分行　　│
│ 640│00000000│　93年04月16日│ 4,050　　│華南商業銀行北高雄分行　　│
│ 641│00000000│　93年04月19日│ 226,000　│華南商業銀行北高雄分行　　│
│ 642│00000000│　93年04月19日│ 160,000　│華南商業銀行北高雄分行　　│
│ 643│00000000│　93年04月19日│ 38,672　 │華南商業銀行北高雄分行　　│
│ 644│00000000│　93年04月19日│ 51,408　 │華南商業銀行北高雄分行　　│
│ 645│00000000│　93年04月19日│ 42,500　 │台灣中小企業銀行博愛分行　│
│ 646│00000000│　93年04月19日│ 137,000　│台灣中小企業銀行博愛分行　│
│ 647│00000000│　93年04月19日│ 10,000　 │台灣中小企業銀行博愛分行　│
│ 648│00000000│　93年04月20日│ 95,260　 │台灣中小企業銀行博愛分行　│
│ 649│00000000│　93年04月20日│ 50,000　 │台灣中小企業銀行博愛分行　│
│ 650│00000000│　93年04月20日│ 297,000　│昱人裝潢企業有限公司　　　│
│ 651│00000000│　93年04月20日│ 300,000　│甲○○　　　　　　　　　　│
│ 652│00000000│　93年04月22日│ 170,000　│台灣中小企業銀行博愛分行　│
│ 653│00000000│　93年04月22日│ 187,000　│台灣中小企業銀行博愛分行　│
│ 654│00000000│　93年04月22日│ 96,000　 │台灣中小企業銀行博愛分行　│
│ 655│00000000│　93年04月22日│ 108,800　│台灣中小企業銀行博愛分行　│
│ 656│00000000│　93年04月22日│ 120,000　│台灣中小企業銀行博愛分行　│
│ 657│00000000│　93年04月22日│ 300,000　│華南商業銀行北高雄分行　　│
│ 658│00000000│　93年04月22日│ 117,900　│華南商業銀行北高雄分行　　│
│ 659│00000000│　93年04月26日│ 461,700　│寅○○　　　　　　　　　　│
│ 660│00000000│　93年04月27日│ 18,900　 │華南商業銀行北高雄分行　　│
│ 661│00000000│　93年04月27日│ 750,000　│台灣中小企業銀行博愛分行　│
│ 662│00000000│　93年04月27日│ 108,800　│台灣中小企業銀行博愛分行　│
│ 663│00000000│　93年04月27日│ 30,700　 │台灣中小企業銀行博愛分行　│
│ 664│00000000│　93年04月27日│ 52,000　 │台灣中小企業銀行博愛分行　│
│ 665│00000000│　93年04月28日│ 1,400,000│辛○○○○　　　　　　　　│
│ 666│00000000│　93年04月30日│ 2,000,000│華南商業銀行北高雄分行　　│
│ 667│00000000│　93年04月30日│ 1,291,831│華南商業銀行北高雄分行　　│
│ 668│00000000│　93年04月30日│ 3,500　　│華南商業銀行北高雄分行　　│
│ 669│00000000│　93年04月30日│ 215,104　│華南商業銀行北高雄分行　　│
│ 670│00000000│　93年05月04日│ 70,000　 │台灣中小企業銀行博愛分行　│
│ 671│00000000│　93年05月10日│ 402,720　│卯○○○○○○　　　　　　│
│ 672│00000000│　93年03月12日│ 844,000　│華南商業銀行北高雄分行　　│
│ 673│00000000│　93年03月12日│ 382,559　│華南商業銀行北高雄分行　　│
│ 674│00000000│　93年03月12日│ 1,200,000│台灣中小企業銀行博愛分行　│
│ 675│00000000│　93年2日月 日│ 800,000　│亥○○　　　　　　　　　　│
│ 676│00000000│　93年03月12日│ 1,400,000│樺順　　　　　　　　　　　│
│ 677│00000000│　93年03月15日│ 887,394　│洪麗花　　　　　　　　　　│
│ 678│00000000│　93年03月15日│ 257,219　│台灣中小企業銀行博愛分行　│
│ 679│00000000│　93年03月15日│ 2,216,900│台灣中小企業銀行博愛分行　│
│ 680│00000000│　93年03月15日│ 360,000　│華南商業銀行北高雄分行　　│
│ 681│00000000│　93年5日月 日│ 375,810　│壬○○　　　　　　　　　　│
│ 682│00000000│　93年5日月 日│ 1,067,320│壬○○　　　　　　　　　　│
│ 683│00000000│　93年03月16日│ 206,000　│華南商業銀行北高雄分行　　│
│ 684│00000000│　93年03月16日│ 450,000　│華南商業銀行北高雄分行　　│
│ 685│00000000│　93年03月16日│ 2,472,000│台灣中小企業銀行博愛分行　│
│ 686│00000000│　93年03月16日│ 490,000　│洪麗花　　　　　　　　　　│
│ 687│00000000│　93年03月16日│ 490,000　│洪麗花　　　　　　　　　　│
│ 688│00000000│　93年03月16日│ 490,000　│洪麗花　　　　　　　　　　│
│ 689│00000000│　93年03月16日│ 288,949　│洪麗花　　　　　　　　　　│
│ 690│00000000│　93年03月17日│ 36,600　 │台灣中小企業銀行博愛分行　│
│ 691│00000000│　93年03月17日│ 557,550　│台灣中小企業銀行博愛分行　│
│ 692│00000000│　93年03月17日│ 1,877,850│華南商業銀行北高雄分行　　│
│ 693│00000000│　93年03月18日│ 18,693　 │洪麗花　　　　　　　　　　│
│ 694│00000000│　93年03月18日│ 1,255,892│洪麗花　　　　　　　　　　│
│ 695│00000000│　93年03月18日│ 1,450,000│洪麗花　　　　　　　　　　│
│ 696│00000000│　93年03月18日│ 55,800　 │洪麗花　　　　　　　　　　│
│ 697│00000000│　93年03月18日│ 984,000　│台灣中小企業銀行博愛分行　│
│ 698│00000000│　93年03月19日│ 1,330,000│台灣中小企業銀行博愛分行　│
│ 699│00000000│　93年03月19日│ 400,000　│華南商業銀行北高雄分行　　│
│ 700│00000000│　93年03月22日│ 5,200,000│華南商業銀行北高雄分行　　│
│ 701│00000000│　93年03月22日│ 1,800,000│華南商業銀行北高雄分行　　│
│ 702│00000000│　93年03月22日│ 1,800,000│台灣中小企業銀行博愛分行　│
│ 703│00000000│　93年03月22日│ 46,200　 │洪麗花　　　　　　　　　　│
│ 704│00000000│　93年03月22日│ 399,200　│洪麗花　　　　　　　　　　│
│ 705│00000000│　93年03月24日│ 2,130,000│華南商業銀行北高雄分行　　│
│ 706│00000000│　93年03月24日│ 754,000　│台灣中小企業銀行博愛分行　│
│ 707│00000000│　93年03月24日│ 408,000　│台灣中小企業銀行博愛分行　│
│ 708│00000000│　93年03月25日│ 1,450,000│洪麗花　　　　　　　　　　│
│ 709│00000000│　93年03月25日│ 807,000　│洪麗花　　　　　　　　　　│
│ 710│00000000│　93年03月25日│ 400,000　│蔡維哲　　　　　　　　　　│
│ 711│00000000│　93年03月25日│ 432,000　│蔡維哲　　　　　　　　　　│
│ 712│00000000│　93年03月25日│ 411,000　│台灣中小企業銀行博愛分行　│
│ 713│00000000│　93年03月25日│ 75,000　 │華南商業銀行北高雄分行　　│
│ 714│00000000│　93年03月25日│ 877,142　│丁○○　　　　　　　　　　│
│ 715│00000000│　93年03月26日│ 619,000　│台灣中小企業銀行博愛分行　│
│ 716│00000000│　93年03月26日│ 450,030　│洪麗花　　　　　　　　　　│
│ 717│00000000│　93年03月26日│ 1,350,000│洪麗花　　　　　　　　　　│
│ 718│00000000│　93年03月26日│ 963,000　│洪麗花　　　　　　　　　　│
│ 719│00000000│　93年03月26日│ 300,000　│吳連明　　　　　　　　　　│
│ 720│00000000│　93年03月29日│ 1,880,000│洪麗花　　　　　　　　　　│
│ 721│00000000│　93年03月29日│ 619,000　│台灣中小企業銀行博愛分行　│
│ 722│00000000│　93年03月29日│ 426,000　│華南商業銀行北高雄分行　　│
│ 723│00000000│　93年03月30日│ 333,000　│華南商業銀行北高雄分行　　│
│ 724│00000000│　93年03月30日│ 427,000　│台灣中小企業銀行博愛分行　│
│ 725│00000000│　93年03月30日│ 1,441,718│壬○○　　　　　　　　　　│
│ 726│00000000│　93年03月31日│ 862,000　│台灣中小企業銀行博愛分行　│
│ 727│00000000│　93年03月31日│ 855,000　│台灣中小企業銀行博愛分行　│
│ 728│00000000│　93年03月31日│ 210,000　│華南商業銀行北高雄分行　　│
│ 729│00000000│　93年04月01日│ 1,200,000│華南商業銀行北高雄分行　　│
│ 730│00000000│　93年04月01日│ 1,315,000│台灣中小企業銀行博愛分行　│
│ 731│00000000│　93年04月02日│ 943,900　│華南商業銀行北高雄分行　　│
│ 732│00000000│　93年04月05日│ 121,780　│華南商業銀行北高雄分行　　│
│ 733│00000000│　93年04月05日│ 966,520　│台灣中小企業銀行博愛分行　│
│ 734│00000000│　93年04月06日│ 1,450,000│台灣中小企業銀行博愛分行　│
│ 735│00000000│　93年04月07日│ 44,000　 │華南商業銀行北高雄分行　　│
│ 736│00000000│　93年04月07日│ 2,000,000│台灣中小企業銀行博愛分行　│
│ 737│00000000│　93年04月07日│ 500,000　│台灣中小企業銀行博愛分行　│
│ 738│00000000│　93年04月07日│ 450,000　│洪麗花　　　　　　　　　　│
│ 739│00000000│　93年04月07日│ 450,000　│洪麗花　　　　　　　　　　│
│ 740│00000000│　93年04月07日│ 450,000　│洪麗花　　　　　　　　　　│
│ 741│00000000│　93年04月07日│ 68,000　 │洪麗花　　　　　　　　　　│
│ 742│00000000│　93年04月08日│ 1,418,000│洪麗花　　　　　　　　　　│
│ 743│00000000│　93年04月09日│ 866,000　│華南商業銀行北高雄分行　　│
│ 744│00000000│　93年04月09日│ 1,131,000│台灣中小企業銀行博愛分行　│
│ 745│00000000│　93年04月09日│ 1,450,000│洪麗花　　　　　　　　　　│
│ 746│00000000│　93年04月09日│ 1,450,000│洪麗花　　　　　　　　　　│
│ 747│00000000│　93年04月09日│ 1,040,000│亥○○　　　　　　　　　　│
│ 748│00000000│　93年04月09日│ 1,040,000│亥○○　　　　　　　　　　│
│ 749│00000000│　93年04月09日│ 95,000　 │悅城營造有限公司　　　　　│
│ 750│00000000│　93年04月12日│ 1,910,160│台灣中小企業銀行博愛分行　│
│ 751│00000000│　93年04月12日│ 1,192,000│台灣中小企業銀行博愛分行　│
│ 752│00000000│　93年04月12日│ 1,758,000│華南商業銀行北高雄分行　　│
│ 753│00000000│　93年04月13日│ 1,057,676│華南商業銀行北高雄分行　　│
│ 754│00000000│　93年04月13日│ 1,176,000│華南商業銀行北高雄分行　　│
│ 755│00000000│　93年04月13日│ 929,390　│台灣中小企業銀行博愛分行　│
│ 756│00000000│　93年04月13日│ 1,337,000│台灣中小企業銀行博愛分行　│
│ 757│00000000│　93年04月13日│ 1,450,000│洪麗花　　　　　　　　　　│
│ 758│00000000│　93年04月13日│ 1,105,000│洪麗花　　　　　　　　　　│
│ 759│00000000│　93年04月14日│ 1,162,581│台灣中小企業銀行博愛分行　│
│ 760│00000000│　93年04月14日│ 3,039,119│華南商業銀行北高雄分行　　│
│ 761│00000000│　93年04月14日│ 1,561,000│華南商業銀行北高雄分行　　│
│ 762│00000000│　93年04月15日│ 1,800,000│華南商業銀行北高雄分行　　│
│ 763│00000000│　93年04月15日│ 1,810,157│台灣中小企業銀行博愛分行　│
│ 764│00000000│　93年04月16日│ 300,000　│台灣中小企業銀行博愛分行　│
│ 765│00000000│　93年04月16日│ 3,566,619│華南商業銀行北高雄分行　　│
│ 766│00000000│　93年04月19日│ 1,710,000│華南商業銀行北高雄分行　　│
│ 767│00000000│　93年04月19日│ 189,500　│台灣中小企業銀行博愛分行　│
│ 768│00000000│　93年04月19日│ 2,611,000│台灣中小企業銀行博愛分行　│
│ 769│00000000│　93年04月19日│ 2,696,076│洪麗花　　　　　　　　　　│
│ 770│00000000│　93年04月20日│ 522,000　│洪麗花　　　　　　　　　　│
│ 771│00000000│　93年04月20日│ 145,260　│台灣中小企業銀行博愛分行　│
│ 772│00000000│　93年04月20日│ 844,000　│台灣中小企業銀行博愛分行　│
│ 773│00000000│　93年04月20日│ 1,858,000│華南商業銀行北高雄分行　　│
│ 774│00000000│　93年04月20日│ 250,000　│地○○　　　　　　　　　　│
│ 775│00000000│　93年04月20日│ 500,000　│壬○○　　　　　　　　　　│
│ 776│00000000│　93年04月21日│ 1,514,000│台灣中小企業銀行博愛分行　│
│ 777│00000000│　93年04月21日│ 1,450,000│洪麗花　　　　　　　　　　│
│ 778│00000000│　93年04月21日│ 1,346,000│洪麗花　　　　　　　　　　│
│ 779│00000000│　93年04月21日│ 1,754,876│亥○○　　　　　　　　　　│
│ 780│00000000│　93年04月22日│ 1,450,000│洪麗花　　　　　　　　　　│
│ 781│00000000│　93年04月22日│ 1,300,000│洪麗花　　　　　　　　　　│
│ 782│00000000│　93年04月22日│ 681,800　│台灣中小企業銀行博愛分行　│
│ 783│00000000│　93年04月22日│ 1,532,000│台灣中小企業銀行博愛分行　│
│ 784│00000000│　93年04月22日│ 1,092,000│華南商業銀行北高雄分行　　│
│ 785│00000000│　93年04月23日│ 76,000　 │華南商業銀行北高雄分行　　│
│ 786│00000000│　93年04月23日│ 1,597,000│台灣中小企業銀行博愛分行　│
│ 787│00000000│　93年04月23日│ 1,000,000│洪麗花　　　　　　　　　　│
│ 788│00000000│　93年04月23日│ 1,000,000│洪麗花　　　　　　　　　　│
│ 789│00000000│　93年04月26日│ 2,150,000│台灣中小企業銀行博愛分行　│
│ 790│00000000│　93年04月26日│ 806,000　│華南商業銀行北高雄分行　　│
│ 791│00000000│　93年04月27日│ 1,290,000│台灣中小企業銀行博愛分行　│
│ 792│00000000│　93年04月27日│ 1,000,000│洪麗花　　　　　　　　　　│
│ 793│00000000│　93年04月27日│ 800,000　│洪麗花　　　　　　　　　　│
│ 794│00000000│　93年04月27日│ 2,386,000│亥○○　　　　　　　　　　│
│ 795│00000000│　93年04月28日│ 1,316,000│台灣中小企業銀行博愛分行　│
│ 796│00000000│　93年04月28日│ 100,000　│華南商業銀行北高雄分行　　│
│ 797│00000000│　93年04月28日│ 259,000　│壬○○　　　　　　　　　　│
│ 798│00000000│　93年04月28日│ 1,000,000│丁○○　　　　　　　　　　│
│ 799│00000000│　93年04月29日│ 1,400,000│辛○○○○　　　　　　　　│
│ 800│00000000│　93年04月29日│ 1,259,000│亥○○　　　　　　　　　　│
│ 801│00000000│　93年04月30日│ 900,000　│洪麗花　　　　　　　　　　│
│ 802│00000000│　93年04月30日│ 1,340,000│台灣中小企業銀行博愛分行　│
│ 803│00000000│　93年04月30日│ 3,535,000│華南商業銀行北高雄分行　　│
│ 804│00000000│　93年05月03日│ 2,519,004│台灣中小企業銀行博愛分行　│
│ 805│00000000│　93年05月04日│ 500,000　│洪麗花　　　　　　　　　　│
│ 806│00000000│　93年05月04日│ 3,000,000│台灣中小企業銀行博愛分行　│
│ 807│00000000│　93年05月04日│ 3,692,615│華南商業銀行北高雄分行　　│
│ 808│00000000│　93年05月06日│ 1,400,000│洪麗花　　　　　　　　　　│
│ 809│00000000│　93年05月06日│ 390,000　│洪麗花　　　　　　　　　　│
│ 810│00000000│　93年05月06日│ 200,000　│劉姿延　　　　　　　　　　│
│ 811│00000000│　93年05月06日│ 1,214,000│台灣中小企業銀行博愛分行　│
│ 812│00000000│　93年05月06日│ 2,150,000│亥○○　　　　　　　　　　│
│ 813│00000000│　93年05月07日│ 1,120,000│台灣中小企業銀行博愛分行　│
│ 814│00000000│　93年05月10日│ 450,000　│洪麗花　　　　　　　　　　│
│ 815│00000000│　93年05月10日│ 450,000　│洪麗花　　　　　　　　　　│
│ 816│00000000│　93年05月10日│ 450,000　│洪麗花　　　　　　　　　　│
│ 817│00000000│　93年05月10日│ 1,300,000│台灣中小企業銀行博愛分行　│
├──┴────┴───────┴─────┴─────────────┤
│　合計侵占金額　　　　　　　　　　423,376,288（元）　　　　　　　　　 │
└───────────────────────────────────┘
附表二：
┌──┬──────┬──────┬──────┬────────────┐
│項次│　害人帳號　│犯罪時間　　│ 侵占金額　 │ 被害人　　　　　　　　 │
│　　│　　　　　　│　　　　　　│ 新台幣：元 │　　　　　　　　　　　　│
├──┼──────┼──────┼──────┼────────────┤
│1　 │00-00-000000│92年11月11日│ 205,700　　│台灣中小企業銀行博愛分行│
│2　 │00-00-000000│92年11月12日│ 141,270　　│華南商業銀行北高雄分行　│
│3　 │00-00-000000│92年11月12日│ 871,228　　│華南商業銀行北高雄分行　│
│4　 │00-00-000000│92年11月18日│ 20,400　　 │萬通商業銀行北高雄分行　│
│5　 │00-00-000000│92年11月19日│ 52,000　　 │萬通商業銀行北高雄分行　│
│6　 │00-00-000000│92年11月19日│ 101,080　　│華南商業銀行北高雄分行　│
│7　 │00-00-000000│92年11月20日│ 172,324　　│台灣中小企業銀行博愛分行│
│8　 │00-00-000000│92年11月20日│ 69,630　　 │華南商業銀行北高雄分行　│
│9　 │00-00-000000│92年11月21日│ 68,070　　 │華南商業銀行北高雄分行　│
│10　│00-00-000000│92年11月21日│ 70,000　　 │華南商業銀行北高雄分行　│
│11　│00-00-000000│92年11月21日│ 70,000　　 │華南商業銀行北高雄分行　│
│12　│00-00-000000│92年11月21日│ 150,000　　│華南商業銀行北高雄分行　│
│13　│00-00-000000│92年11月24日│ 100,000　　│萬通商業銀行北高雄分行　│
│14　│00-00-000000│92年11月24日│ 415,500　　│華南商業銀行北高雄分行　│
│15　│00-00-000000│92年11月24日│ 130,000　　│華南商業銀行北高雄分行　│
│16　│00-00-000000│92年11月24日│ 142,000　　│台灣中小企業銀行博愛分行│
│17　│00-00-000000│92年11月26日│ 33,050　　 │華南商業銀行北高雄分行　│
│18　│00-00-000000│92年11月26日│ 87,000　　 │華南商業銀行北高雄分行　│
│19　│00-00-000000│92年11月26日│ 190,000　　│台灣中小企業銀行博愛分行│
│20　│00-00-000000│92年11月27日│ 187,319　　│華南商業銀行北高雄分行　│
│21　│00-00-000000│92年11月27日│ 60,000　　 │台灣中小企業銀行博愛分行│
│22　│00-00-000000│92年11月27日│ 324,000　　│萬通商業銀行北高雄分行　│
│23　│00-00-000000│92年11月28日│ 200,000　　│華南商業銀行北高雄分行　│
│24　│00-00-000000│92年11月28日│ 158,500　　│華南商業銀行北高雄分行　│
│25　│00-00-000000│92年11月28日│ 250,000　　│台灣中小企業銀行博愛行　│
│26　│00-00-000000│92年12月01日│ 50,000　　 │萬通商業銀行北高雄分行　│
│27　│00-00-000000│92年12月02日│ 32,000　　 │萬通商業銀行北高雄分行　│
│28　│00-00-000000│92年12月02日│ 117,000　　│萬通商業銀行北高雄分行　│
│29　│00-00-000000│92年12月03日│ 91,753　　 │萬通商業銀行北高雄分行　│
│30　│00-00-000000│92年12月03日│ 200,000　　│華南商業銀行北高雄分行　│
│31　│00-00-000000│92年12月03日│ 229,150　　│萬通商業銀行北高雄分行　│
│32　│00-00-000000│92年12月03日│ 100,000　　│萬通商業銀行北高雄分行　│
│33　│00-00-000000│92年12月03日│ 206,400　　│台灣中小企業銀行博愛分行│
│34　│00-00-000000│92年12月03日│ 229,150　　│萬通商業銀行北高雄分行　│
│35　│00-00-000000│92年12月03日│ 1,243,723　│華南商業銀行北高雄分行　│
│36　│00-00-000000│92年12月04日│ 66,600　　 │華南商業銀行北高雄分行　│
│37　│00-00-000000│92年12月04日│ 57,674　　 │華南商業銀行北高雄分行　│
│38　│00-00-000000│92年12月05日│ 380,000　　│華南商業銀行北高雄分行　│
│39　│00-00-000000│92年12月05日│ 397,505　　│華南商業銀行北高雄分行　│
│40　│00-00-000000│92年12月08日│ 84,000　　 │華南商業銀行北高雄分行　│
│41　│00-00-000000│92年12月08日│ 34,900　　 │華南商業銀行北高雄分行　│
│42　│00-00-000000│92年12月08日│ 119,370　　│華南商業銀行北高雄分行　│
│43　│00-00-000000│92年12月08日│ 60,000　　 │華南商業銀行北高雄分行　│
│44　│00-00-000000│92年12月08日│ 60,000　　 │華南商業銀行北高雄分行　│
│45　│00-00-000000│92年12月09日│ 90,000　　 │台灣中小企業銀行博愛分行│
│46　│00-00-000000│92年12月09日│ 100,000　　│華南商業銀行北高雄分行　│
│47　│00-00-000000│92年12月12日│ 72,230　　 │華南商業銀行北高雄分行　│
│48　│00-00-000000│92年12月12日│ 36,780　　 │萬通商業銀行北高雄分行　│
│49　│00-00-000000│92年12月15日│ 45,000　　 │台灣中小企業銀行博愛分行│
│50　│00-00-000000│92年12月16日│ 100,000　　│華南商業銀行北高雄分行　│
│51　│00-00-000000│92年12月16日│ 312,100　　│華南商業銀行北高雄分行　│
│52　│00-00-000000│92年12月16日│ 204,000　　│華南商業銀行北高雄分行　│
│53　│00-00-000000│92年12月16日│ 200,000　　│萬通商業銀行北高雄分行　│
│54　│00-00-000000│92年12月16日│ 55,300　　 │萬通商業銀行北高雄分行　│
│55　│00-00-000000│92年12月16日│ 71,700　　 │萬通商業銀行北高雄分行　│
│56　│00-00-000000│92年12月17日│ 150,000　　│華南商業銀行北高雄分行　│
│57　│00-00-000000│92年12月17日│ 1,186,920　│華南商業銀行北高雄分行　│
│58　│00-00-000000│92年12月17日│ 200,000　　│萬通商業銀行北高雄分行　│
│59　│00-00-000000│92年12月17日│ 150,000　　│萬通商業銀行北高雄分行　│
│60　│00-00-000000│92年12月17日│ 72,500　　 │華南商業銀行北高雄分行　│
│61　│00-00-000000│92年12月17日│ 94,550　　 │華南商業銀行北高雄分行　│
│62　│00-00-000000│92年12月18日│ 55,800　　 │華南商業銀行北高雄分行　│
│63　│00-00-000000│92年12月18日│ 190,100　　│台灣中小企業銀行博愛分行│
│64　│00-00-000000│92年12月19日│ 311,667　　│萬通商業銀行北高雄分行　│
│65　│00-00-000000│92年12月19日│ 159,802　　│華南商業銀行北高雄分行　│
│66　│00-00-000000│92年12月19日│ 300,000　　│萬通商業銀行北高雄分行　│
│67　│00-00-000000│92年12月22日│ 68,230　　 │華南商業銀行北高雄分行　│
│68　│00-00-000000│92年12月22日│ 29,740　　 │華南商業銀行北高雄分行　│
│69　│00-00-000000│92年12月22日│ 51,750　　 │華南商業銀行北高雄分行　│
│70　│00-00-000000│92年12月23日│ 100,000　　│萬通商業銀行北高雄分行　│
│71　│00-00-000000│92年11月24日│ 130,000　　│華南商業銀行北高雄分行　│
│72　│00-00-000000│92年12月25日│ 83,022　　 │華南商業銀行北高雄分行　│
│73　│00-00-000000│92年12月26日│ 500,000　　│台灣中小企業銀行博愛分行│
│74　│00-00-000000│92年12月26日│ 100,000　　│台灣中小企業銀行博愛分行│
│75　│00-00-000000│92年12月26日│ 49,800　　 │華南商業銀行北高雄分行　│
│76　│00-00-000000│92年12月26日│ 90,000　　 │華南商業銀行北高雄分行　│
│77　│00-00-000000│92年12月29日│ 50,000　　 │華南商業銀行北高雄分行　│
│78　│00-00-000000│92年12月30日│ 24,000　　 │華南商業銀行北高雄分行　│
│79　│00-00-000000│92年12月31日│ 63,500　　 │萬通商業銀行北高雄分行　│
│80　│00-00-000000│92年12月31日│ 50,000　　 │台灣中小企業銀行博愛行　│
│81　│00-00-000000│92年01月02日│ 31,970　　 │萬通商業銀行北高雄分行　│
│82　│00-00-000000│93年01月05日│ 31,600　　 │台灣中小企業銀行博愛分行│
│83　│00-00-000000│93年01月05日│ 177,200　　│台灣中小企業銀行博愛分行│
│84　│00-00-000000│93年01月06日│ 80,000　　 │台灣中小企業銀行博愛分行│
│85　│00-00-000000│93年01月07日│ 79,900　　 │台灣中小企業銀行博愛分行│
│86　│00-00-000000│93年01月07日│ 340,000　　│台灣中小企業銀行博愛分行│
│87　│00-00-000000│93年01月09日│ 34,000　　 │台灣中小企業銀行博愛分行│
│88　│00-00-000000│93年01月09日│ 171,650　　│台灣中小企業銀行博愛分行│
│89　│00-00-000000│93年01月12日│ 190,000　　│華南商業銀行北高雄分行　│
│90　│00-00-000000│93年01月12日│ 50,873　　 │華南商業銀行北高雄分行　│
│91　│00-00-000000│93年01月12日│ 29,600　　 │華南商業銀行北高雄分行　│
│92　│00-00-000000│93年01月12日│ 30,000　　 │華南商業銀行北高雄分行　│
│93　│00-00-000000│93年01月13日│ 123,500　　│台灣中小企業銀行博愛行　│
│94　│00-00-000000│93年01月13日│ 100,000　　│台灣中小企業銀行博愛分行│
│95　│00-00-000000│93年01月13日│ 40,000　　 │華南商業銀行北高雄分行　│
│96　│00-00-000000│93年01月13日│ 100,000　　│華南商業銀行北高雄分行　│
│97　│00-00-000000│93年01月13日│ 100,000　　│華南商業銀行北高雄分行　│
│98　│00-00-000000│93年01月13日│ 25,500　　 │華南商業銀行北高雄分行　│
│99　│00-00-000000│93年01月13日│ 80,850　　 │華南商業銀行北高雄分行　│
│100 │00-00-000000│93年01月14日│ 381,150　　│台灣中小企業銀行博愛分行│
│101 │00-00-000000│93年01月14日│ 39,260　　 │華南商業銀行北高雄分行　│
│102 │00-00-000000│93年01月14日│ 67,470　　 │台灣中小企業銀行博愛分行│
│103 │00-00-000000│93年01月14日│ 42,100　　 │台灣中小企業銀行博愛分行│
│104 │00-00-000000│93年01月14日│ 120,900　　│台灣中小企業銀行博愛分行│
│105 │00-00-000000│93年01月14日│ 866,264　　│華南商業銀行北高雄分行　│
│106 │00-00-000000│93年01月14日│ 392,048　　│台灣中小企業銀行博愛分行│
│107 │00-00-000000│93年01月16日│ 240,000　　│華南商業銀行北高雄分行　│
│108 │00-00-000000│93年01月16日│ 150,000　　│華南商業銀行北高雄分行　│
│109 │00-00-000000│93年01月19日│ 310,000　　│萬通商業銀行北高雄分行　│
│110 │00-00-000000│93年01月19日│ 200,000　　│台灣中小企業銀行博愛分行│
│111 │00-00-000000│93年01月19日│ 979,138　　│華南商業銀行北高雄分行　│
│112 │00-00-000000│93年01月19日│ 14,062　　 │華南商業銀行北高雄分行　│
│113 │00-00-000000│93年01月19日│ 1,547,531　│華南商業銀行北高雄分行　│
│114 │00-00-000000│93年01月19日│ 171,852　　│華南商業銀行北高雄分行　│
│115 │00-00-000000│93年01月19日│ 40,320　　 │華南商業銀行北高雄分行　│
│116 │00-00-000000│93年01月19日│ 50,000　　 │華南商業銀行北高雄分行　│
│117 │00-00-000000│93年01月20日│ 58,910　　 │華南商業銀行北高雄分行　│
│118 │00-00-000000│93年01月27日│ 80,000　　 │華南商業銀行北高雄分行　│
│119 │00-00-000000│93年01月27日│ 133,248　　│華南商業銀行北高雄分行　│
│120 │00-00-000000│93年01月27日│ 43,500　　 │華南商業銀行北高雄分行　│
│121 │00-00-000000│93年01月27日│ 100,000　　│萬通商業銀行北高雄分行　│
│122 │00-00-000000│93年01月28日│ 100,000　　│萬通商業銀行北高雄分行　│
│123 │00-00-000000│93年01月28日│ 88,099　　 │華南商業銀行北高雄分行　│
│124 │00-00-000000│93年01月28日│ 119,466　　│萬通商業銀行北高雄分行　│
│125 │00-00-000000│93年01月28日│ 72,075　　 │台灣中小企業銀行博愛分行│
│126 │00-00-000000│93年01月28日│ 349,000　　│台灣中小企業銀行博愛分行│
│127 │00-00-000000│93年01月29日│ 200,000　　│萬通商業銀行北高雄分行　│
│128 │00-00-000000│93年01月29日│ 58,560　　 │華南商業銀行北高雄分行　│
│129 │00-00-000000│93年01月29日│ 75,000　　 │華南商業銀行北高雄分行　│
│130 │00-00-000000│93年01月29日│ 49,000　　 │台灣中小企業銀行博愛分行│
│131 │00-00-000000│93年01月29日│ 16,000　　 │台灣中小企業銀行博愛分行│
│132 │00-00-000000│93年01月29日│ 86,700　　 │萬通商業銀行北高雄分行　│
│133 │00-00-000000│93年01月30日│ 70,000　　 │華南商業銀行北高雄分行　│
│134 │00-00-000000│93年02月02日│ 100,000　　│台灣中小企業銀行博愛分行│
│135 │00-00-000000│93年02月02日│ 50,000　　 │台灣中小企業銀行博愛分行│
│136 │00-00-000000│93年02月02日│ 48,000　　 │華南商業銀行北高雄分行　│
│137 │00-00-000000│93年02月02日│ 250,773　　│萬通商業銀行北高雄分行　│
│138 │00-00-000000│93年02月02日│ 60,000　　 │萬通商業銀行北高雄分行　│
│139 │00-00-000000│93年02月02日│ 237,488　　│華南商業銀行北高雄分行　│
│140 │00-00-000000│93年02月02日│ 211,200　　│台灣中小企業銀行博愛分行│
│141 │00-00-000000│93年02月03日│ 100,000　　│台灣中小企業銀行博愛分行│
│142 │00-00-000000│93年02月03日│ 60,000　　 │萬通商業銀行北高雄分行　│
│143 │00-00-000000│93年02月03日│ 63,000　　 │萬通商業銀行北高雄分行　│
│144 │00-00-000000│93年02月04日│ 63,000　　 │台灣中小企業銀行博愛分行│
│145 │00-00-000000│93年02月04日│ 204,000　　│華南商業銀行北高雄分行　│
│146 │00-00-000000│93年02月04日│ 137,600　　│台灣中小企業銀行博愛分行│
│147 │00-00-000000│93年02月04日│ 50,000　　 │萬通商業銀行北高雄分行　│
│148 │00-00-000000│93年02月04日│ 100,000　　│萬通商業銀行北高雄分行　│
│149 │00-00-000000│93年02月04日│ 120,000　　│華南商業銀行北高雄分行　│
│150 │00-00-000000│93年02月04日│ 191,300　　│萬通商業銀行北高雄分行　│
│151 │00-00-000000│93年02月04日│ 148,200　　│台灣中小企業銀行博愛分行│
│152 │00-00-000000│93年02月04日│ 188,460　　│華南商業銀行北高雄分行　│
│153 │00-00-000000│93年02月04日│ 276,068　　│萬通商業銀行北高雄分行　│
│154 │00-00-000000│93年02月04日│ 1,155,018　│華南商業銀行北高雄分行　│
│155 │00-00-000000│93年02月04日│ 189,000　　│萬通商業銀行北高雄分行　│
│156 │00-00-000000│93年02月04日│ 72,000　　 │華南商業銀行北高雄分行　│
│157 │00-00-000000│93年02月04日│ 76,000　　 │華南商業銀行北高雄分行　│
│158 │00-00-000000│93年02月04日│ 90,000　　 │華南商業銀行北高雄分行　│
│159 │00-00-000000│93年02月05日│ 108,914　　│華南商業銀行北高雄分行　│
│160 │00-00-000000│93年02月05日│ 89,600　　 │華南商業銀行北高雄分行　│
│161 │00-00-000000│93年02月05日│ 120,000　　│台灣中小企業銀行博愛分行│
│162 │00-00-000000│93年02月05日│ 191,800　　│台灣中小企業銀行博愛分行│
│163 │00-00-000000│93年02月06日│ 129,990　　│華南商業銀行北高雄分行　│
│164 │00-00-000000│93年02月06日│ 100,000　　│華南商業銀行北高雄分行　│
│165 │00-00-000000│93年02月06日│ 336,500　　│華南商業銀行北高雄分行　│
│166 │00-00-000000│93年02月06日│ 362,000　　│華南商業銀行北高雄分行　│
│167 │00-00-000000│93年02月06日│ 54,000　　 │華南商業銀行北高雄分行　│
│168 │00-00-000000│93年02月06日│ 194,397　　│萬通商業銀行北高雄分行　│
│169 │00-00-000000│93年02月06日│ 94,500　　 │台灣中小企業銀行博愛分行│
│170 │00-00-000000│93年02月06日│ 80,000　　 │華南商業銀行北高雄分行　│
│171 │00-00-000000│93年02月06日│ 130,000　　│台灣中小企業銀行博愛分行│
│172 │00-00-000000│93年02月09日│ 33,038　　 │華南商業銀行北高雄分行　│
│173 │00-00-000000│93年02月09日│ 332,039　　│華南商業銀行北高雄分行　│
│174 │00-00-000000│93年02月09日│ 98,000　　 │萬通商業銀行北高雄分行　│
│175 │00-00-000000│93年02月09日│ 70,498　　 │華南商業銀行北高雄分行　│
│176 │00-00-000000│93年02月09日│ 100,000　　│台灣中小企業銀行博愛分行│
│177 │00-00-000000│93年02月09日│ 140,700　　│華南商業銀行北高雄分行　│
│178 │00-00-000000│93年02月11日│ 40,503　　 │萬通商業銀行北高雄分行　│
│179 │00-00-000000│93年02月12日│ 315,000　　│華南商業銀行北高雄分行　│
│180 │00-00-000000│93年02月12日│ 173,000　　│萬通商業銀行北高雄分行　│
│181 │00-00-000000│93年02月12日│ 43,140　　 │萬通商業銀行北高雄分行　│
│182 │00-00-000000│93年02月12日│ 123,751　　│華南商業銀行北高雄分行　│
│183 │00-00-000000│93年02月13日│ 879,672　　│華南商業銀行北高雄分行　│
│184 │00-00-000000│93年02月13日│ 297,400　　│華南商業銀行北高雄分行　│
│185 │00-00-000000│93年02月16日│ 160,000　　│華南商業銀行北高雄分行　│
│186 │00-00-000000│93年02月16日│ 135,718　　│ 洪麗花　　　　　　　　 │
│187 │00-00-000000│93年02月16日│ 635,359　　│ 洪麗花　　　　　　　　 │
│188 │00-00-000000│93年02月18日│ 171,852　　│華南商業銀行北高雄分行　│
│189 │00-00-000000│93年02月18日│ 78,060　　 │華南商業銀行北高雄分行　│
│190 │00-00-000000│93年02月20日│ 50,000　　 │萬通商業銀行北高雄分行　│
│191 │00-00-000000│93年02月23日│ 70,500　　 │台灣中小企業銀行博愛分行│
│192 │00-00-000000│93年02月24日│ 285,225　　│萬通商業銀行北高雄分行　│
│193 │00-00-000000│93年02月25日│ 103,200　　│ 洪麗花　　　　　　　　 │
│194 │00-00-000000│93年02月26日│ 150,000　　│華南商業銀行北高雄分行　│
│195 │00-00-000000│93年02月26日│ 41,000　　 │台灣中小企業銀行博愛分行│
│196 │00-00-000000│93年02月26日│ 48,000　　 │台灣中小企業銀行博愛分行│
│197 │00-00-000000│93年02月26日│ 350,000　　│台灣中小企業銀行博愛分行│
│198 │00-00-000000│93年02月26日│ 95,000　　 │台灣中小企業銀行博愛分行│
│199 │00-00-000000│93年02月27日│ 56,200　　 │台灣中小企業銀行博愛分行│
│200 │00-00-000000│93年03月01日│ 116,700　　│台灣中小企業銀行博愛分行│
│201 │00-00-000000│93年03月31日│ 392,946　　│華南商業銀行北高雄分行　│
│202 │00-00-000000│93年03月31日│ 8,300　　　│華南商業銀行北高雄分行　│
├──┴──────┴──────┴──────┴────────────┤
│　合計侵占金額　　　　　　　　　　34,532,692（元）　　　　　　　　　    │
└────────────────────────────────────┘
